【裁判字號】    98,訴,325
【裁判日期】    980828
【裁判案由】    違反毒品危害防制條例
【裁判全文】
臺灣嘉義地方法院刑事判決               98年度訴字第325號
公  訴  人  臺灣嘉義地方法院檢察署檢察官
被      告  丙○○
指定辯護人  羅振宏律師
被      告  乙○○
上  一  人
選任辯護人  陳正芳律師
上列被告因違反毒品危害防制條例案件，經檢察官提起公訴（九
十八年度偵字第八二五號、第一五五０號、第一七九五號、第一
九六一號、第一九六二號、第一九六三號、第一九六四號），本
院判決如下：
    主  文
丙○○犯如附表編號一至編號三、編號五至編號八、編號十所示
之罪，各處如附表編號一至編號三、編號五至編號八、編號十所
示之刑；又共同犯如附表編號四、編號九、編號十一所示之罪，
各處如附表編號四、編號九、編號十一所示之刑。應執行有期徒
刑柒年，扣案門號0000000000號、00000000
00號行動電話貳支均沒收，販賣第三級毒品所得新臺幣壹仟玖
佰元沒收（附表編號七、編號十），如全部或一部不能沒收時，
以其財產抵償之；共同販賣第三級毒品所得新臺幣仟柒佰元（
附表編號四、編號九、編號十一），與乙○○連帶沒收之，如全
部或一部不能沒收時，以其與乙○○之財產連帶抵償之。
乙○○共同犯如附表編號四、編號九、編號十一所示之罪，各處
如附表編號四、編號九、編號十一所示之刑；又犯如附表編號十
二至編號十六所示之罪，各處如附表編號十二至編號十六所示之
刑。應執行有期徒刑陸年，扣案門號0000000000號、
0000000000號行動電話貳支均沒收；未扣案門號00
00000000號、0000000000號行動電話貳支均
沒收，如全部或一部不能沒收時，追徵其價額或以其財產抵償之
；共同販賣第三級毒品所得新臺幣仟柒佰元（附表編號四、編
號九、編號十一），與丙○○連帶沒收之，如全部或一部不能沒
收時，以其與丙○○之財產連帶抵償之；販賣第三級毒品所得新
臺幣肆仟貳佰元沒收（附表編號十二至編號十六），如全部或一
部不能沒收時，以其財產抵償之。
丙○○其餘被訴販賣第三級毒品部分無罪（即起訴書附表編號四
）。
乙○○其餘被訴販賣第三級毒品部分均無罪（即起訴書附表編號
一、三、四）。
    犯 罪 事 實
一、丙○○明知第三級毒品愷他命（Ketamine）係毒品危害防制
    條例所管制之第三級毒品，不得轉讓、販賣，仍各基於轉讓
    愷他命之犯意，於附表編號一至編號二所示之時間、地點，
    分別無償轉讓一包價值新臺幣（下同）一千元（未達二十公
    克）之愷他命與甲○○；丙○○另基於販賣第三級毒品愷他
    命以營利之犯意，於庚○○以0000000000號、丁○○以0000
    000000號、壬○○以0000000000號行動電話，各別與丙○○
    所使用之門號0000000000號、0000000000號行動電話（各次
    使用電話如附表所載）聯繫購買愷他命之數量、金額及交易
    地點而意思合致後，丙○○即分別於附表編號三、編號五至
    編號八、編號十所示之時間、地點，各販賣如附表編號三、
    編號五至編號八、編號十所示之愷他命與庚○○一次、丁○○四次、壬○○一次得手。
二、丙○○與乙○○明知愷他命係毒品危害防制條例所管制之第
    三級毒品，不得非法販賣，竟意圖營利，共同基於販賣愷他
    命之犯意聯絡，於庚○○以0000000000號、壬○○以000000
    0000號行動電話，各別與丙○○所使用之門號0000000000號
    、0000000000號行動電話（各次使用電話如附表所載）聯繫
    購買愷他命之數量、金額及交易地點而意思合致後，即由乙○○於附表編號四所示之時間、地點，將附表編號四之愷他
    命交付與庚○○，而共同販賣如附表編號四之愷他命與庚○○一次；另由乙○○於附表編號九、編號十一所示之時間、
    地點，將附表編號九、編號十一所示之愷他命分別交與壬○○，而各共同販賣如附表編號九、編號十一之愷他命與壬○○二次得手。
三、乙○○另各基於販賣第三級毒品愷他命以營利之犯意，於戊○○以0000000000號、己○○以0000000000號行動電話，各
    別與乙○○所使用之門號0000000000號、0000000000號行動
    電話（各次使用電話如附表所載）聯繫購買愷他命之數量、
    金額及交易地點而意思合致後，乙○○即分別於附表編號十
    二至編號十四、編號十五至編號十六所示之時間、地點，分
    別販賣如附表編號十二至編號十四、編號十五至編號十六所
    示之愷他命與戊○○三次、己○○二次得手。
四、嗣經警方依法對丙○○等人所持用之行動電話實施通訊監察
    ，並於九十八年一月二十一日在丙○○嘉義縣番路鄉嵌腳十
    一號住處執行搜索，扣得丙○○用以聯絡轉讓、販賣愷他命
    之門號0000000000號、0000000000號行動電話（均含ＳＩＭ
    卡）各一支，丙○○供自身施用而持有之第三級毒品愷他命
    三小包（驗餘淨重為二點０三九公克、二點０九八公克、二
    點一０五公克）、分裝器一組及其餘手機五支等物。
五、案經雲林縣警察局斗南分局、嘉義市政府警察局第二分局報
    告臺灣嘉義地方法院檢察署檢察官偵查起訴。
    理  由
壹、證據能力部分
一、按被告以外之人於審判外之言詞或書面陳述，除法律有規定
    者外，不得作為證據，刑事訴訟法第一百五十九條第一項定
    有明文。次按被告以外之人於審判外之陳述，雖不符刑事訴
    訟法第一百五十九條之一至第一百五十九條之四之規定，而
    經當事人於審判程序同意作為證據，法院審酌該言詞陳述或
    書面陳述作成時之情況，認為適當者，亦得為證據。當事人
    、代理人或辯護人於法院調查證據時，知有第一百五十九條
    第一項不得為證據之情形，而未於言詞辯論終結前聲明異議
    者，視為有前項之同意，為刑事訴訟法第一百五十九條之五
    所明定。
二、被告丙○○及其辯護人於本院準備程序中，除對於證人甲○○、辛○○於警詢中所為供述之證據能力表示異議，另被告
    乙○○及其辯護人於本院準備程序及審理時除就證人戊○○
    於警詢所為供述之證據能力表示異議外，其餘本件判決所引
    用之被告以外之人警詢供述、於檢察官偵查中之具結證述及
    卷附書面傳聞證據資料，被告丙○○及其辯護人、被告乙○○及其辯護人均未於言詞辯論終結前對證據能力聲明異議，
    本院審酌前揭被告以外之人審判外之陳述作成情況，均係出
    於任意性供述，並於本院審理時，已賦予被告丙○○、乙○○對質詰問機會，且上開書面傳聞證據作成形式，亦無瑕疵
    ，與待證事實復有關聯性，本院認為適當，而有證據能力；
    至證人甲○○、辛○○、戊○○於警詢中之證述，係屬被告
    以外之人於審判外之言詞陳述，復無符合法律規定有證據能
    力之情形，依刑事訴訟法第一百五十九條第一項之規定，應
    無證據能力。然上開被告以外之人於警詢時所為之陳述，若
    僅援為檢驗其偵審程序中之證詞與其先前陳述是否一致時，
    即無上開傳聞法則之適用，於該等情形仍得作為證據（最高
    法院九十四年度台上字第六八八一號判決參照）。
貳、認定被告丙○○、乙○○有罪部分之證據及理由
一、被告丙○○附表編號一、二犯行（轉讓愷他命與甲○○部分
    ）：
  (一)上揭轉讓第三級毒品愷他命與甲○○二次之犯罪事實，業據
    被告丙○○於本院審理時坦承不諱，其坦稱：有拿Ｋ他命給
    甲○○二次，是在九月初、九月中，地點是在博愛路後火車
    站附近，是價值一千的量，我都沒有跟他收錢，因為他說他
    要還我Ｋ他命，後來因為我被抓，所以一直沒有拿給我，他
    拿Ｋ他命是要去賣給壬○○等語（見本院卷二第二百十四頁
    至第二百十六頁）。而證人甲○○於本院亦證稱：我從九月
    初開始跟被告丙○○拿Ｋ他命至十月中約十次，都是裝一包
    ，其中五、六次是在後火車站，於九十七年九月間賣給娃娃
    壬○○的是從丙○○這邊來的，這是我自己賣的等語（見本
    院卷一第二百八十八頁、第二百七十二頁、第二百七十七頁
    、第二百九十四頁至第二百九十五頁）。是參酌被告丙○○
    之自白與證人甲○○之證述，證人甲○○於九十七年九月間
    ，有在嘉義市後火車站附近，向被告丙○○取得愷他命至少
    二次，並均為一包之包裝，應堪認定，而證人甲○○因販賣
    第三級毒品愷他命為本院判刑確定，亦據證人甲○○於本院
    證述在卷，並有其臺灣高等法院被告前案紀錄表在卷可佐，
    顯見證人甲○○確有向被告丙○○拿取愷他命之動機與需求
    ，是被告丙○○上開自白，核與事實相符，自堪採信。
  (二)至公訴意旨雖認被告丙○○上開犯行，係犯毒品危害防制條
    例第四條第三項之販賣第三級毒品罪（公訴意旨認被告丙○○自九十七年九月初至十月底販賣愷他命與甲○○十次，本
    件被告丙○○僅承認交付二次，公訴意旨其餘八次是否構成
    犯罪，詳如後不另為無罪諭知部分；另公訴意旨認被告乙○○與丙○○共同販賣愷他命十次與甲○○，詳如後無罪部分
    ）。惟按施用毒品者，其所稱向某人購買之供述，須補強證
    據以擔保其供述之真實性。良以施用毒品者其供述之憑信性
    本不及於一般人，況施用毒品者其供出來源，因而破獲者，
    法律復規定得減輕其刑，其有為偵查機關誘導、或為邀輕典
    而為不實陳述之可能，其供述之真實性自有合理之懷疑。是
    施用毒品者關於其向某人購買毒品之供述，必須補強證據佐
    證，以擔保其供述之真實性，俾貫澈刑事訴訟無罪推定及嚴
    格證明之基本原則。又關於毒品施用者其所稱向某人購買毒
    品之供述，必須補強證據佐證，係指毒品購買者之供述縱使
    並無瑕疵，仍須補強證據佐證而言，以擔保其供述之真實性
    。該所謂補強證據，必須與施用毒品者關於相關毒品交易之
    供述，具有相當程度之關聯性，且足使一般人對於施用毒品
    者之供述無合理之懷疑存在，而得確信其為真實，始足當之
    ，最高法院九十六年度臺上字第一０二九號判決意旨可供參
    照。然參諸甲○○歷次證述，其於偵查中證稱：從去年九月
    初至十月底，我以我所使用之0000000000撥打0000000000電
    話與丙○○聯絡，我共向他買過約十次左右毒品，每次買的
    量約二千至五千，我都買大包，只有第一次買小件三百元是
    為了要試貨，交易地點在北興國中與博東路附近，有時在火
    車站交易，地點是看離何處較近等語（見偵字第一五五０號
    卷第六頁至第七頁）；然其前於九十八年一月十四日警詢中
    陳稱：我跟丙○○買毒品都是打丙○○0000000000電話跟他
    說我要拿東西，他就會說見面再說，我向他買了約六、七次
    ，最後一次是在九十七年十月十四、十五日、十六日左右，
    我們約在博東路與維新路附近交易，以三千元向丙○○買Ｋ
    他命，其餘都是每次二千至五千元，都約在嘉義市○○路北
    興國中或博愛路後火車站附近等語（僅援為檢驗其偵審程序
    中之證詞與其先前陳述是否一致，見嘉市警二偵字第098000
    0583號卷第二十四頁至第二十七頁）；復於本院審理時證稱
    ：我跟丙○○買Ｋ他命約十次，每次二千至五千元，最後一
    次是在十月十三日、十四日、十五日、十六日左右，就是我
    剛領薪水，那次買五千元，在北興國中附近交易，第一次並
    不是買三百元，那是亂說的，交易地點在博東路與維新路口
    那邊有二、三次，那裡就是北興國中，在新榮路那裡一、二
    次，後火車站有五、六次以上，我都是用0000000000號電話
    打丙○○0000000000號電話聯絡，每次都是丙○○一個人過
    來等語（見本院卷一第二百六十四頁至第二百六十五頁、第
    二百七十六頁至第二百七十七頁、第二百九十二頁）。故依
    證人甲○○上開證述內容，就向被告丙○○購買次數有稱十
    次及六、七次之差異，就第一次購買金額有稱三百元及二千
    至五千元之不同，另就最末次購買金額亦有三千元及五千元
    之差，是證人甲○○就向被告丙○○購買毒品之次數、第一
    次及最末次購買之金額等證述，相互歧異，顯有重大瑕疵；
    再者，證人甲○○雖迭於本院及偵查中證述有與被告丙○○
    電話聯絡約定向被告丙○○購毒云云，核閱卷內被告丙○○
    使用之0000000000號行動電話監聽通聯譯文內容，並無證人
    甲○○以上揭電話與被告丙○○聯繫疑似毒品購買之通話內
    容，此有卷內通聯譯文可參（見九十八年度警聲搜字第一二
    一號卷第一百二十四頁至第二百十九頁），足見公訴意旨所
    指被告丙○○涉有販賣第三級毒品愷他命之犯行，除上開證
    人甲○○頗有嚴重歧異之瑕疵證述外，缺乏其他物證、或通
    聯紀錄、通訊監察譯文等補強證據擔保證明其營利意圖，是
    實應配合被告丙○○前揭自白，認證人甲○○應係與被告丙○○互通有無，較為可信；準此，被告丙○○上開二次交付
    第三級毒品愷他命之行為，應僅評價為「轉讓」，始能謂合
    。
二、被告丙○○附表編號三至編號四、被告乙○○附表編號四之
    犯行（販賣愷他命與庚○○部分）：
  (一)被告丙○○於九十七年十月間某日、同年十一月間某日，於
    庚○○分別以所使用之0000000000號行動電話，與丙○○所
    使用之0000000000號行動電話聯絡購買五百元一包之愷他命
    ，雙方達成合意後，被告丙○○有親自在附表編號三所載地
    點、指示被告乙○○前往附表編號四所載地點，分別交付愷
    他命與庚○○，而庚○○尚有積欠丙○○附表編號三該次之
    愷他命價金等情，業據被告丙○○、乙○○於本院審理時坦
    承在卷（見本院卷二第二百十七頁至第二百十九頁、第二百
    二十頁），核與證人庚○○與警詢、檢察官偵訊時證述：Ｋ
    他命是跟阿猴買，會用自己行動電話打給阿猴，阿猴電話是
    0000000000號，跟阿猴買毒品二次是在九十七年十月、十一
    月間，買的金額約在五百至一千元左右，阿猴會叫小弟阿誠
    拿給我等語大致相符（見雲警南刑字第0981000061號卷第九
    頁至第十二頁、偵字第八二五號卷第三十頁至第三十二頁）
    ，並有證人庚○○指認被告丙○○、乙○○之指認犯罪嫌疑
    人紀錄表在卷可參（見偵字第八二五號卷第十五頁），堪信
    被告丙○○自白有販賣附表編號三、四之愷他命與庚○○；
    被告乙○○自白有依丙○○指示在附表編號四所載時地交付
    愷他命與庚○○並收款等情，應俱與事實相合，足堪憑採。
    而依證人庚○○上揭證述及被告丙○○、乙○○於本院之供
    述，就證人庚○○第二次購買愷他命之時間，均僅能概略記
    憶為九十七年十一月間某日，而被告丙○○前因違反槍砲彈
    藥刀械管制條例案件、妨害自由等罪，經本院以九十七年度
    嘉簡字第四八五號判決判處應執行有期徒刑五月確定，被告
    丙○○於九十七年十一月二十日易科罰金執行完畢，有被告
    丙○○之臺灣高等法院被告前案紀錄表在卷可參，是被告丙○○上揭九十七年十一月間販賣愷他命與庚○○之確切時間
    ，即會影響被告丙○○該次犯行是否屬於受徒刑執行完畢，
    五年以內故意再犯有期徒刑之累犯認定，而證人庚○○既未
    證稱上揭販賣愷他命之時間為九十七年十一月二十日之後，
    本於有疑惟利被告之原則，自應認定被告丙○○與乙○○於
    九十七年十一月間販賣愷他命與庚○○之時間，為九十七年
    十一月一日至九十七年十一月十九日間某時，而為有利被告
    丙○○之認定。
  (二)另證人庚○○雖於警詢、偵查中證稱：和阿猴（即丙○○）
    聯絡後，都會有一叫阿誠男子跟他約時間、地點等語（見雲
    警南刑字第0981000061號卷第九頁至第十二頁、偵字第八二
    五號卷第三十一頁）。然被告丙○○於本院供稱：九十七年
    十月間該次是我自己去交付，乙○○僅有於九十七年十一月
    間該次，前往新榮路將Ｋ他命交與庚○○等語（見本院卷二
    第二百十九頁）；被告乙○○亦供稱：丙○○有在十一月間
    要我把Ｋ他命送到新榮路給庚○○等語（見本院卷二第二百
    二十頁）。是依被告丙○○、乙○○之供述，被告乙○○並
    未於九十七年十月即附表編號三所載時地交付愷他命與庚○○，參以此部分僅有證人庚○○之證述，而證人庚○○記憶
    可靠性亦非全無疑義，且尚乏其他通聯譯文堪以佐證，自應
    以被告丙○○、乙○○前揭一致之供述較為可採。
  (三)另被告乙○○雖於本院供稱：十一月五日通聯譯文該次，庚○○跟我聯絡說要大的，那次我有拿過去，但是後來他說不
    要等語（見本院卷二第二百二十頁）；被告丙○○陳稱：不
    知道十一月五日庚○○有買Ｋ他命，後來沒成交的事（見本
    院卷二第二百十八頁），而參諸卷內九十七年十一月五日由
    庚○○以0000000000號行動電話撥打乙○○使用之00000000
    00號行動電話，雖庚○○有與乙○○聯絡購買毒品事宜，並
    約定交付地點為「歌神ＫＴＶ」，有卷附通聯譯文在卷可參
    （見聲搜卷第一百四十九頁），然該次約定之交易時間為九
    十七年十一月五日、地點為歌神ＫＴＶ，顯非在起訴書所載
    「九十七年十月間某日」被告乙○○與丙○○共同販賣愷他
    命與庚○○之起訴範圍內，而被告乙○○與丙○○有為起訴
    書所載之九十七年十一月一日至同年十一月十九日間某時，
    在新榮路共同販賣愷他命與庚○○之犯行，業如上述，是被
    告乙○○自白另於九十七年十一月五日有與庚○○就販賣愷
    他命達成合意，自非本院審理範圍，併此敘明。
三、被告丙○○附表編號五至編號八犯行（販賣愷他命與丁○○
    部分）：
  (一)被告丙○○有於附表編號五至編號八所載時地，販賣如附表
    編號五至編號八所載愷他命與丁○○之犯罪事實，業據證人
    丁○○於本院證述明確，其證稱：九十七年十月份我跟丙○○買過二次Ｋ他命，一次是在合家歡ＫＴＶ外停車場，買一
    件０點六公克是四百元，這次是在前面，另一次是九十七年
    十月六日在歌神ＫＴＶ外面，買二件是八百元，就是譯文有
    聽到那次，那是最後一次，我在九十七年九月份也有買二次
    ，都是在歌神ＫＴＶ附近，我之前跟檢察官說買十幾次，是
    指從九十七年五月、六月開始，一直到十月被監聽到最後一
    次，間隔約二、三個禮拜拿一次，所以總共拿了十多次，只
    有第一次跟合家歡那次是拿一件，其餘都是二件，八百的錢
    我都沒有給等語（見本院卷二第十七頁至第二十四頁、第四
    十三頁至第四十五頁、第二十九頁至第三十四頁、第四十二
    頁），並有附表編號八所示內容之通聯譯文，以及本院通訊
    監察書、電話附表在卷可參（見聲搜卷第十一頁至第二十一
    頁、第二百十九頁）。而被告丙○○亦坦承有販賣愷他命與
    丁○○約七、八次，一包賣四百，也有賣他二包的，他八百
    的錢都沒有給，四百的錢有給等語（見本院卷二第二百二十
    一頁至第二百二十四頁）。故參酌證人丁○○於本院之證述
    ，及被告丙○○自白與上揭證人證述一致之部分，被告丙○○有於九十七年九月至同年十月六日，即附表編號五至編號
    八所載時地，分別販賣如附表編號五至編號八所載之愷他命
    總計四次與丁○○，即堪認定。
  (二)至被告丙○○雖坦承其販賣愷他命與丁○○約七、八次之語
    ，然證人丁○○於本院證稱於九十七年九月向被告丙○○購
    買二次、十月向丙○○購買二次愷他命，業如前述，是被告
    丙○○上揭供承販賣超過四次愷他命部分，除被告丙○○供
    述外，亦乏其他積極證據以資補強，自難認僅以被告丙○○
    之自白，即認被告丙○○除附表編號五至編號八所載販賣愷
    他命犯行，尚有於附表編號五至編號八以外其他九十七年九
    月至同年十月間，另有其他販賣愷他命與丁○○之犯行，併
    予敘明。
  (三)另證人丁○○前證述被告丙○○於九十七年五月、六月間至
    九十七年八月間均有販賣愷他命與丁○○，若被告丙○○確
    實有此部分之犯行，然因檢察官此部分僅起訴被告丙○○有
    於「九十七年九月至十月間」販賣愷他命與丁○○，而九十
    七年五月至同年八月之其他販賣愷他命行為（本院並未認定
    被告丙○○有無此部分行為），若確實構成，則因各次時間
    已有數日間隔，並非難以強行分開，顯難認其前後行為乃屬
    數個舉動之接續施行，並無接續犯之實質上一罪關係。再販
    賣毒品罪，亦難認立法者就所制定之犯罪構成要件中，本即
    預定有數個同種類之販賣毒品行為將反覆實行，亦非集合犯
    之實質上一罪關係，自非起訴效力所及之本院審理範圍，附
    此敘明。
四、被告丙○○附表編號九至編號十一、被告乙○○附表編號九
    、編號十一犯行（販賣愷他命與壬○○部分）：
  (一)訊據被告丙○○坦承有於附表編號九至編號十一所載時地，
    販賣愷他命與壬○○，惟辯稱：只有其中一次是乙○○去送
    的，壬○○尚有積欠一次一千六百元、一次二千元之貨款未
    付云云。乙○○則坦承有依丙○○指示交付一次愷他命與壬○○，而辯稱：有無另於九十七年十月二十二日依丙○○指
    示交付愷他命與壬○○則不記得云云。
  (二)經查：
  1.證人壬○○於本院證稱：我使用的行動電話是0000000000號
    ，我有打丙○○電話給他，打給他都是要買Ｋ他命，如果他
    在忙，就會叫我打給阿弟仔，阿弟仔是在庭的乙○○，通常
    跟丙○○買都是三公克一千五百元，如果是阿弟仔拿就變成
    三公克一千六百元，丙○○有說因為是別人送過來，要讓人
    家多賺一點，十月二十日通聯譯文這次是由阿弟仔拿給我，
    是在友愛路自由路這一帶拿給我，這次是一千六百元，我覺
    得重量有差一點，所以打電話跟丙○○講，十一月二日這一
    次是丙○○直接拿給我，也是拿三公克一千五百元，是在友
    愛路附近，十一月十九日這次是阿弟仔拿給我的，是三公克
    一千六百元，應該也是拿到友愛路附近，阿弟仔拿給我時，
    錢我是直接拿給阿弟仔，阿弟仔毒品會直接拿給我，就用夾
    鏈袋裝一包，沒有特別用其他東西包起來，這三次我都有拿
    錢給丙○○、阿弟仔，我另外有欠丙○○一次一千六百元、
    一次二千元，這是十二月份後來跟他買的等語（見本院卷二
    第五十三頁至第八十頁、第八十六頁至第八十九頁、第九十
    四頁、第一百零一頁至第一百零三頁）。參以卷附證人壬○○以0000000000號行動電話，於九十七年十月二十日晚間十
    時十六分三十一秒，與被告丙○○所使用之0000000000號行
    動電話通話內容，確實向丙○○抱怨「你怎麼沒有拿給我」
    、「他給我的只有一點」；於九十七年十一月二日晚間九時
    四十二分四十秒，與丙○○0000000000號行動電話聯絡時，
    直接向丙○○表示要「一五」；另於九十七年十一月十九日
    零時十六分四十七秒，與丙○○0000000000號行動電話聯絡
    購買愷他命時，該通話內容丙○○表示人不在嘉義，要壬○○直接跟「阿弟仔」拿貨，壬○○要求丙○○先與阿弟仔聯
    絡交付數量為「一大一小」、金額「一六」等情，有卷附本
    院通訊監察書、電話附表及監聽譯文（見聲搜卷第十一頁至
    第二十一頁、偵字第八二五號卷第二十二頁、第二十四頁至
    第二十五頁）。是依證人壬○○之證述及上揭通聯譯文內容
    ，若九十七年十月二十日為被告丙○○親自交付愷他命，證
    人壬○○當無另行撥打電話向被告丙○○抱怨為何丙○○未
    親自交付毒品之理，足認證人壬○○有於附表編號九至編號
    十一，即九十七年十月二十日、同年十一月二日、同年十一
    月十九日向被告丙○○購買愷他命各一次，且其中附表編號
    九、十一均由被告乙○○負責交付等情，均堪認定。被告丙○○所稱九十七年十月二十日係由其親自交貨、被告乙○○
    辯稱不記得九十七年十月二十日該次是否由其交付等語，顯
    係卸責之詞或記憶有誤，尚無足採。
  2.又證人壬○○於附表編號九至編號十一所載時地，三次向被
    告丙○○購買愷他命，其中附表編號九、編號十一由被告乙○○交付時，均為三公克收取一千六百元，附表編號十由被
    告丙○○交付，為三公克收取一千五百元等情，業據證人壬○○證述如前，被告丙○○亦坦稱由乙○○交付時是一千六
    百元，乙○○拿過去要多一百元等語（見本院卷二第二百二
    十八頁）。而參諸附表編號九至編號十一所示之上揭三次通
    話內容，其中編號十該次交易已明確約定價金為「一五」即
    一千五百元，編號十一約定價金為「一六」一千六百元，此
    觀監聽譯文內容自明，另卷附九十七年十月二十日晚間十時
    十六分三十一秒，如附表編號九所載之監聽譯文內容，雖未
    明確提及該日之交易金額，然該次係由被告乙○○交付愷他
    命，亦如前述，是參酌證人壬○○之證述及被告丙○○坦稱
    乙○○交付時收取一千六百元等情，堪信該次交易金額應為
    一千六百元，被告丙○○稱交易金額為二千元之語，應係記
    憶有誤所致。
  3.再附表編號九至編號十一所載三次愷他命交易，證人壬○○
    均有交付款項與交貨之丙○○、乙○○，另積欠丙○○一千
    六百元、二千元之款項，係九十七年十二月間之貨款等情，
    業據證人壬○○於本院證述明確。而被告丙○○雖辯稱證人
    壬○○尚積欠一千六百元、二千元之價金云云，然附表編號
    九至編號十一所載三次交易，並無約定價金為二千元之交易
    情形，業經本院本於證據認定如前，是證人壬○○於附表編
    號九至編號十一之愷他命交易，既無買受二千元之愷他命，
    當無積欠一次二千元價金之理。其次，被告乙○○於本院復
    供稱：幫丙○○送Ｋ他命時，壬○○錢有給我等語（見本院
    卷二第二百二十九頁），亦堪以佐證證人壬○○證稱並未積
    欠附表編號九至編號十一款項之語，應與事實相符。況被告
    丙○○前於九十八年七月二十三日本院進行證人壬○○交互
    詰問程序時，最初亦表示因壬○○有積欠其「九十七年十二
    月、九十八年一月」之購買愷他命貨款一千六百元、二千元
    ，而請求詰問證人壬○○，有該次審理筆錄可參（見本院卷
    二第八十六頁至第八十八頁），足徵被告丙○○辯稱證人壬○○附表編號九至編號十一之愷他命款項，尚有一千六百元
    、二千元未交付，應係將起訴範圍以外之其他交易情形，與
    附表編號九至編號十一之交易情形混淆所致，自不足採。
  (三)綜上，被告丙○○有於附表編號九至編號十一所載之時間、
    地點，販賣如附表編號九至編號十一所載金額之愷他命與壬○○，並均有收取款項，以及被告乙○○有於附表編號九、
    編號十一所載時間、地點，依丙○○指示交付愷他命與壬○○等情，均堪以認定。
五、被告乙○○附表編號十二至編號十六犯行（販賣愷他命與戊○○、己○○部分）：
    被告乙○○就附表十二至編號十六所載時地，分別販賣如附
    表編號十二至編號十六所載之愷他命與戊○○、己○○等情
    均坦承不諱（見本院卷二第二百三十頁至第二百三十三頁）
    ，分別核與證人戊○○於本院、證人己○○於警詢證述情詞
    互核相符（見本院卷二第一百二十二頁、第一百二十八頁至
    第一百三十七頁、雲警南刑字第0981000141號卷第一頁至第
    三頁），並有本院通訊監察書、電話附表及如附表編號十二
    至編號十六所示內容之監聽譯文在卷可佐（見聲搜卷第十一
    頁至第二十一頁、第一百六十七頁、第一百七十五頁、第一
    百四十九頁至第一百五十頁），均足資擔保被告乙○○上開
    自白確與事實相符，堪以採信。
六、按現行刑法關於正犯、從犯之區別，係以其主觀之犯意及客
    觀之犯行為標準，凡以自己犯罪之意思而參與犯罪，無論其
    所參與者是否係犯罪構成要件之行為，皆為正犯，其以幫助
    他人犯罪之意思而參與犯罪，其所參與者，苟係犯罪構成要
    件之行為，亦為正犯，必以幫助他人犯罪之意思而參與犯罪
    ，其所參與者又為犯罪構成要件以外之行為，始為從犯；又
    按刑法上之幫助犯，係指以幫助之意思，對於正犯資以助力
    ，而未參與實施犯罪之行為者而言，如就構成犯罪事實之一
    部，已參與實施即屬共同正犯，最高法院二十五年上字第二
    二五三號、四十九年台上字第七七號判例均可參照。查被告
    乙○○就被告丙○○如附表編號四、九、十一販賣愷他命予
    證人庚○○一次、壬○○二次犯行部分，確有於附表編號四
    、九、十一所示之時間，依被告丙○○指示將如附表編號四
    、九、十一所示數量之愷他命，送往如附表編號四、九、十
    一所示之地點交予證人庚○○、壬○○之事實，業據本院認
    定如前，是被告乙○○就被告丙○○於附表編號四、九、十
    一販賣愷他命與庚○○、壬○○之犯行，被告乙○○負責交
    付愷他命之行為顯已參與販賣愷他命之構成要件行為，揆諸
    上開說明，被告乙○○就如附表編號四、九、十一販賣愷他
    命之犯行，自與共同被告丙○○有犯意聯絡及行為分擔，而
    屬共同正犯，至為灼然。又愷他命乃毒品危害防制條例所列
    管具成癮性、濫用性之第三級毒品，危害社會甚深，嚴禁轉
    讓、製造、運輸及販賣等，罪刑非輕，販賣毒品乃懸為厲禁
    之重罪，從事者莫不極盡隱諱之能事，唯恐遭致查緝，故得
    來不易之毒品，除因特別情事偶爾調貨、無償轉讓，間或與
    人分享外，衡情倘無利可圖，諒無平白蹈陷重典無端供應他
    人之理；且觀諸被告丙○○前於本院訊問時坦稱販賣愷他命
    一個月約可賺二萬多元（見本院卷一第十七頁），而被告乙○○依被告丙○○指示交付愷他命與庚○○、壬○○，另自
    行販賣愷他命與戊○○、己○○，而被告乙○○與庚○○、
    壬○○、戊○○、己○○等販賣之對象，並無特殊交誼，苟
    無利可圖，衡情應無甘冒被查緝之危險而無端交付、販賣他
    人之理，揆諸上開說明，均堪認有營利之意圖甚明。另被告
    丙○○就附表編號三販賣愷他命與庚○○、附表編號五至編
    號六、編號八販賣與丁○○尚未收款之部分，僅為一時偶然
    之情況，不能排除或為維繫主顧關係或因彼此相識而無畏賴
    帳之故使然，難遽謂與情理相違，此與上述針對營利意圖之
    說明，別為二事，併與敘明。
、論罪科刑部分：
一、查愷他命（Ketamine）屬管制藥品管理條例第三條所稱之第
    三級管制藥品，其藥品類別為「需由醫師處方使用」。其成
    分尚未列屬藥事法第二十二條第一項第一款所稱「經中央衛
    生主管機關明令公告禁止製造、調劑、輸入、輸出、販賣或
    陳列之毒害藥品」之禁藥，惟藥品之製造或輸入或調劑，應
    依上開相關法令辦理，始為合法。否則，惠請貴院究其來源
    為未經核准擅自製造之偽藥，抑或同法第二十二條第一項第
    二款未經核准擅自輸入之禁藥，抑或認屬合法產品非法使用
    之毒品危害防制條例所稱之第三級毒品，有行政院衛生署九
    十七年十月十六日衛署藥字第0970044798號函文在卷可稽（
    見本院卷第三十五頁）。故愷他命並非禁止製造、輸入、調
    劑、販賣之禁藥，而係需核准製造、輸入之管制藥品，若在
    國內未經核准而製造，則屬於藥事法第二十條第一項第一款
    所稱之偽藥，若未經核准擅自輸入，則屬藥事法第二十二條
    第一項第二款之禁藥，若合法製造、輸入，作為非法使用，
    即非藥事法所規範之禁藥、偽藥。查公訴人並未提出被告丙○○轉讓、販賣之愷他命、被告乙○○販賣之愷他命來源，
    究係合法製造、輸入，抑或非法製造、輸入。參以被告二人
    轉讓及販賣之愷他命業由附表所示之人施用完畢，無法將轉
    讓、販賣之愷他命送請相關單位鑑定是否係合法製造、輸入
    之愷他命，自難以究其來源。故本於有疑惟利被告丙○○、
    乙○○之原則，被告上揭販賣、轉讓之愷他命自應認定屬合
    法製造、輸入之管制藥品，而僅屬毒品危害防制條例所規定
    之第三級毒品，而與藥事法之相關規定無涉。
二、故核被告丙○○附表編號一至編號二所為，均係犯毒品危害
    防制條例第八條第三項轉讓第三級毒品罪；附表編號三至編
    號十一所為，均係犯毒品危害防制條例第四條第三項販賣第
    三級毒品罪。被告乙○○附表編號四、編號九、編號十一至
    編號十六所為，均係犯毒品危害防制條例第四條第三項販賣
    第三級毒品罪。公訴意旨認被告丙○○附表編號一至編號二
    係犯毒品危害防制條例第四條第三項之販賣第三級毒品罪，
    惟公訴人並未提出足夠證據證明被告丙○○與證人甲○○就
    毒品交付有對價關係，業如前述，公訴意旨尚有未洽，惟起
    訴基本事實相同，此部分爰依法變更起訴法條。又被告丙○○於轉讓、販賣愷他命前單純持有第三級毒品愷他命之行為
    ，以及被告乙○○販賣愷他命前擅自單純持有第三級毒品愷
    他命之行為，雖為法所禁止，然因未設刑罰，本不為罪。另
    被告丙○○、乙○○就附表編號四、編號九、編號十一所載
    犯行，有犯意聯絡及行為分擔，均為共同正犯。公訴意旨認
    被告乙○○就附表編號一至編號三、編號五至編號八、編號
    十部分，與被告丙○○為共同正犯云云，惟此為被告乙○○
    、丙○○所否認，復無其他事證可佐實，尚難遽認（詳如後
    述乙○○不另為無罪諭知，以及諭知無罪部分）；另公訴意
    旨認被告丙○○之女友羅怡珊，就附表編號一至編號十一犯
    行，與被告丙○○、乙○○為共同正犯，此為被告丙○○所
    否認，而依卷內之通聯譯文內容，就附表編號一至編號十一
    各次轉讓、交易愷他命之犯行，並無羅怡珊負責電話聯繫買
    賣毒品內容或交付毒品之相關證據，參以證人甲○○、庚○○、丁○○、壬○○亦均未證述各次轉讓、販賣毒品行為，
    羅怡珊有何具體參與之行為，即難認羅怡珊與被告丙○○、
    乙○○有何犯意聯絡、行為分擔而為共同正犯，並予敘明。
    被告丙○○二次轉讓愷他命、九次販賣愷他命之犯行，以及
    被告乙○○八次販賣愷他命之各次犯行，犯罪時間均屬獨立
    可分，犯意各別，行為互異，均應予分論併罰。至公訴意旨
    認被告丙○○、乙○○對同一對象所為之販賣愷他命行為，
    應論以接續犯。惟按數行為於同時同地或密切接近之時地實
    施，侵害同一之法益，各行為之獨立性極為薄弱，依一般社
    會健全觀念，在時間差距上，難以強行分開，在刑法評價上
    ，以視為數個舉動之接續施行，合為包括之一行為予以評價
    ，較為合理，則屬接續犯，而為包括之一罪，最高法院八十
    六年台上字第三二九五號判例闡釋甚詳。而被告丙○○上開
    二次轉讓愷他命、九次販賣愷他命之犯行，以及被告乙○○
    販賣八次愷他命之犯行，就同一對象之轉讓、販賣時間均有
    相當間隔，並非難以強行分開，是顯難認其前後犯行乃屬數
    個舉動之接續施行，公訴意旨容有誤會，併予敘明。另毒品
    危害防制條例第八條第六項規定：轉讓毒品達一定數量者，
    加重其刑至二分之一，其標準由行政院定之。而行政院於九
    十三年一月七日，訂定轉讓持有毒品加重其刑之數量標準，
    其第二條第一項第三款，同條第二項分別規定：轉讓第三級
    毒品達淨重二十公克以上，加重其刑至二分之一。所稱淨重
    ，指除去包裝後毒品重量。查本件被告丙○○附表編號一至
    編號二所載二次轉讓愷他命犯行，轉讓數量均為一點多公克
    之愷他命一包，業據被告丙○○於本院供述在卷，是被告丙○○前述二次轉讓愷他命之數量，應未達二十公克，自不得
    依上開規定，加重其刑。
三、爰審酌被告丙○○高中畢業之智識程度；未婚、女友懷孕、
    從事水電工作之生活狀況；轉讓愷他命與他人之數量、次數
    ，販賣愷他命與他人之數量、次數；轉讓及販賣愷他命之動
    機、目的；所為助長施用毒品惡習，並足以使購買施用者導
    致精神障礙與性格異常，甚至造成人民生命健康受損之成癮
    性及危險性，及坦承犯行，犯後態度尚稱良好等一切情狀；
    另審酌被告乙○○高中肄業之智識程度，未婚、現在市場販
    賣貢丸之生活狀況；為上揭各次犯行時年僅十八歲，實為思
    慮淺薄之年輕人；販賣愷他命之次數、數量及動機、目的，
    所為助長施用毒品惡習，對社會治安造成不良影響，而被告
    乙○○於本件共同販毒犯罪中，乃受被告丙○○指示交易之
    角色，情節相對較輕；及原否認犯行，嗣後坦承之犯後態度
    等一切情狀，就被告二人分別量處如主文第一項、第二項所
    示之刑，並分別定其應執行刑。至公訴意旨具體求處被告乙○○有期徒刑十年，固非無見，然本院審酌前述各項被告乙○○犯罪之情狀，認對被告乙○○科以如主文所示之刑即足
    收懲儆之效，是公訴意旨上開具體求刑稍嫌過重，附此敘明
    。
四、另毒品危害防制條例第四條及第十七條等條文雖於九十八年
    五月五日立法院三讀通過，而於同年月二十日經總統公布，
    然本院基於下述理由，認該修正條文目前均尚未施行：
  (一)該修正條文並未規定施行日期，而依中央法規標準法第十二
    條規定：「法規應規定施行日期，或授權以命令規定施行日
    期。」，其中所稱之法規自應包括「制定」及「修正」之法
    規，是以，任何經立法院三讀通過、總統公布之法規（法律
    、條例或通則），均應明文或授權以命令規定施行日期，俾
    為人民遵循及法律生效之依據，此觀之制定或修正之各種法
    規，其施行日期，或於法規明文規定、或於施行法明定、或
    另以行政命令發布施行日期，均有施行日期規定（分別依中
    央法規標準法第十三條、第十四條規定定其施行日期）自明
    ，故如法規無施行日期或授權以命令規定施行日期者，縱經
    立法院三讀通過、總統公布，仍不發生效力而無法施行。復
    按關於法規公布後自何時發生效力，依中央法規標準法第十
    三條、第十四條規定，其情形有二：一為法規明定自公布或
    發布日施行者，自公布或發布之日起算至第三日發生效力（
    第十三條規定一般法規生效日）；一為法規特定有施行日期
    ，或以命令特定施行日期者，自該特定日起發生效力（第十
    四條規定特定法規生效日），法規修正之施行仍屬法規之施
    行，已如前述，即應同有上開二法條之適用，而九十八年五
    月五日立法院三讀通過、同年月二十日公布之毒品危害防制
    條例部分條文修正，並未於該條例第三十六條增訂「本條例
    民國九十八年五月五日修正之條文自公布日施行」之明文，
    自不得認應自公布日起算至第三日即九十八年五月二十二日
    發生效力。且上開法規第十二條既規定「法規應規定施行日
    期，或授權以命令規定施行日期」，自不得以修正條文未規
    定施行日期，而類推適用第十三條規定，認應自公布日起算
    至第三日發生效力，況且毒品危害制條例係「刑罰法律」，
    修正法條何時生效，關係人民權益甚大（尤以持有一定數量
    之第三、四級毒品成立犯罪），在罪刑法定主義下，刑罰法
    律禁止類推適用，則關係該刑罰法律是否生效，自應禁止類
    推適用中央法規標準法第十三條。又中央法規標準法第二十
    條第二項規定法規修正之程序，係準用該法第二章有關「法
    規之制定」之規定，得否解釋為有準用第三章「法規之施行
    」，顯有疑義（依前所述，法規之施行，應包括法規制定及
    修正之施行，故法規修正之施行，應直接適用該法第三章之
    規定，而非準用），且如準用，何以未準用該章第十二條之
    規定，而逕準用第十三條規定？
  (二)經立法院三讀通過、總統公布之法規，制定時之法條明定「
    自公布日施行」，嗣後部分條文修正，如未明定修正條文之
    施行日期，即應適用原制定未經修正之法條規定「自公布施
    行日施行」，自修正法條公布之日起算至第三日發生效力，
    此為實務確定見解。同理，毒品危害防制條例部分條文修正
    ，並未修正第三十六條明定施行日期，自應回歸原則，適用
    現行有效之該條例第三十六條規定。亦即毒品危害防制條例
    第三十六條所稱之「本條例」應包括修正後公布之修正條文
    ，如解釋該法條所稱之本條例僅指九十二年七月九日修正公
    布之全文三十六條，則日後在適用上即會發生是否修正條文
    排除在外割裂之問題。
  (三)毒品危害制條例第十一條之修正後，依立法院附帶決議：「
    為有效遏止Ｋ他命濫用情形，法務部應於本次修正草案通過
    後，針對第十一條之一所訂有關裁罰基準、講習方式、內容
    、時機、時數、執行單位等辦法於二個月內制定完成。」足
    見尚有相關配套措施（含設備之購置、人員之訓練等）需要
    一段時間才能完成，而有緩衝期之必要。
  (四)法務部係毒品危害防制條例修法之主管機關，於九十八年六
    月八日以法檢字第0980802279號函示稱：本次修法涉及多項
    授權法規修正或訂定，須定有一定施行日期，以完備相關法
    令修訂及行政作業程序，而毒品危害防制條例第三十六條已
    定有施行日期，本次修法自無另訂或修正該條文之必要。主
    管修法機關既認為修正法條之施行，有緩衝期之必要，且同
    條例第三十六條已有公布後六個月施行之緩衝期規定，其意
    見自應予以尊重。
  (五)此次毒品危害防制條例之修正條文，並非全然對行為人有利
    ，舉凡第四條第一項、第二項、第三項罰金法定刑提高，持
    有第一、二級毒品達一定重量以上之法定刑提高，持有第三
    、四級毒品達一定數量成立犯罪（入罪）等，均係對行為人
    不利，採已施行說之論者謂「有利於被告，應使修正條文儘
    早生效力」云云，顯非的論。
  (六)綜上所述，毒品危害防制條例部分條文雖於九十八年五月五
    日經立法院三讀通過、同年月二十日經總統公布，然因該修
    正條文未另定施行日期，自應適用該條例未修正之第三十六
    條「自公布後六個月施行」之規定定其施行日期，是上開修
    正法條應自修正公布後六個月即九十八年十一月二十日生效
    施行。因此，新修正之毒品危害防制條例條文，於本件判決
    時既尚未生效施行，自無加以新舊法比較適用之問題，附此
    敘明。
五、沒收部分：
  (一)依毒品危害防制條例第十八條第一項前段之規定，應予沒收
    銷燬之毒品，以經查獲之第一、二級毒品為限。又毒品依其
    成癮性、濫用性及對社會危害性，共分為四級，上開條例並
    就製造、運輸、販賣、意圖販賣而持有、以非法方法使人施
    用、引誘他人施用及轉讓不同等級之毒品等行為，分別定其
    處罰。至施用或持有第三、四級毒品，因其可罰性較低，故
    未設處罰之規定，僅就施用及持有第一、二級毒品科以刑罰
    。然鑑於第三、四級毒品均係管制藥品，特於同條例第十一
    條之一明定無正當理由，不得擅自持有；第十八條第一項後
    段復規定查獲之第三、四級毒品，無正當理由而擅自持有者
    ，沒入銷燬之。從而，依同條例第十八條第一項後段應沒入
    銷燬之毒品，專指查獲施用或持有之第三、四級毒品而言；
    倘係查獲製造、運輸、販賣、意圖販賣而持有、以非法方法
    使人施用、引誘他人施用或轉讓第三、四級毒品，既屬同條
    例相關法條明文規定處罰之犯罪行為，即非該條項應依行政
    程序沒入銷燬之範圍（最高法院九十六年度臺上字第八八四
    號判決參照）。查扣案疑似愷他命之毒品三包，經送鑑定後
    ，確實均含有愷他命成分，有財團法人私立高雄醫學大學附
    設中和紀念醫院九十八年八月十日高醫附科字第0980002778
    號函文在卷可參，惟被告丙○○供稱上揭扣案之愷他命為供
    其個人施用，參以上揭扣案愷他命三包係被告丙○○轉讓、
    販賣事實發生後為警查扣之毒品，亦無證據證明與本案被告
    丙○○轉讓、販賣第三級毒品愷他命之犯行有何直接關連，
    依上揭法條意旨，扣案之愷他命即應循行政程序沒入銷燬，
    本院自不予諭知沒收。
  (二)次按毒品危害防制條例第十九條第一項規定：「犯第四條至
    第九條、第十二條、第十三條或第十四條第一項、第二項之
    罪者，其供犯罪所用或因犯罪所得之物，均沒收，如全部或
    一部不能沒收時，追徵其價額或以其財產抵償之。」，而刑
    法沒收之物，雖指原物，但金錢為代替物，重在兌換價值，
    而不在原物，自難拘泥於沒收原物之理論，認沒收販賣毒品
    所得之金錢，以當場搜獲扣押者為限，是苟能證明其為販賣
    毒品所得之金錢，均應予以沒收（最高法院七十一年台覆字
    第二號判例參照）。再者，共同正犯之犯罪所得為現款時，
    因係合併計算，且於全部或一部不能沒收時以其財產抵償之
    ，為避免執行時發生重複沒收、抵償之情形，故各共同正犯
    之間係採連帶沒收主義，於裁判時僅諭知連帶沒收，不得就
    全體共同正犯之總所得，對各該共同正犯分別重複諭知沒收
    。又犯販賣毒品罪，屬被告所有供犯罪所用或因犯罪所得之
    財物，既經扣案，且於裁判時仍存在且扣押中，即無「全部
    或一部不能沒收」之情形，逕諭知沒收即可（臺灣高等法院
    暨所屬法院八十八年法律座談會刑事類提案第二九號法律問
    題審查暨研討結論參照）。
  1.查本件如附表編號四、編號九、編號十一所得金額欄所示之
    金額，為被告丙○○、乙○○共同販賣愷他命所得之財物，
    各次共犯所得應合併計算，均應分別依同條例第十九條第一
    項規定與各次共犯宣告連帶沒收之，如全部或一部不能沒收
    時，以被告二人之財產連帶抵償之。另附表編號七、編號十
    所得金額欄所示之金額，為被告丙○○單獨販賣愷他命所得
    之財物；附表編號十二至編號十六所得金額欄所示之金額，
    為被告乙○○單獨販賣愷他命所得之財物，雖均未扣案，仍
    應分別依同條例第十九條第一項規定宣告沒收，如全部或一
    部不能沒收時，各以其財產抵償之。至附表編號三、編號五
    至編號六、編號八，被告丙○○與庚○○、丁○○間販賣愷
    他命交易尚未收取價款之犯行，即無所得財物，自無應加以
    宣告沒收可言。
  2.扣案門號為0000000000號行動電話為被告丙○○所申辦，另
    扣案門號0000000000號手機之門號申辦人則非被告丙○○，
    有卷附通聯調閱查詢單申辦名義人資料可參（申辦名義人為
    林弘恭，見聲搜卷第二十二頁、第三十四頁），然被告丙○○於本院供稱上揭二支手機均為其所有，而手機本即可藉由
    轉讓、買賣等方式移轉所有權，被告丙○○上揭供述尚與常
    理無違，自屬被告丙○○所有無疑，而上揭二支行動電話既
    為被告丙○○所有，並分別供被告丙○○作為附表編號一至
    編號十一轉讓愷他命、販賣愷他命所用之物，爰均依毒品危
    害防制條例第十九條第一項前段規定，於各該主文項下宣告
    沒收，而其中附表編號四、九、十一所載三次販賣愷他命之
    犯行，係與被告乙○○共同為之，故本於共同正犯責任共同
    之原則，併依毒品危害防制條例第十九條第一項前段規定，
    於各該主文項下宣告沒收（此為已扣案物品，就此部分無追
    徵價額問題，且無重複沒收、抵償之疑慮，自均無諭知「連
    帶」沒收必要，以及如全部或一部不能沒收時，追徵其價額
    或以其財產抵償之必要）。另未扣案而由被告乙○○持用，
    作為附表編號十二至十六各次販賣愷他命聯絡使用之000000
    0000號、0000000000號行動電話，雖申辦名義人均非被告乙○○，有卷附通聯調閱查詢單申辦名義人資料可參（申辦名
    義人分別為張晏菁、林俊賢，見聲搜卷第六十九頁、第六十
    頁），然被告乙○○供稱為其所有，顯見上揭物品應已由他
    人轉讓與被告乙○○，自應為被告乙○○所有，分別供附表
    編號十二至編號十六各次販賣愷他命犯行所用之物，爰均依
    毒品危害防制條例第十九條第一項前段規定，於各該主文項
    下宣告沒收，如全部或一部不能沒收時，追徵其價額或以被
    告乙○○之財產抵償之（最高法院九十八年度台上字第二０
    八三號判決參照）。
  3.另其餘扣案之行動電話五支、分裝器一組，雖屬被告丙○○
    所有，然查無積極事證足認係被告供本案轉讓、販賣愷他命
    所用、所得或所生之物，不另為沒收之宣告，併予敘明。
肆、不另為無罪諭知部分：
一、公訴意旨另以：(一)被告丙○○除上開經本院論罪科刑（如附
    表編號一至編號十一）所示轉讓、販賣第三級毒品犯行外，
    1.被告丙○○於附表編號一、二所示時間以外之其他九十七
    年九月初至同年十月底某日，在嘉義市北興國中、博東路、
    嘉義市後火車站等處，以每次二千元至五千元不等之價格，
    與乙○○（乙○○部分詳如後無罪部分）共同販賣第三級毒
    品愷他命約八次與甲○○；2.被告丙○○於附表編號五至編
    號八所載之時地以外其他九十七年九月、十月間，在嘉義市
    歌神ＫＴＶ外等處，以每次一至二小包，每包三百元之價格
    ，與乙○○（乙○○部分詳如後無罪部分）共同販賣愷他命
    六次與丁○○。(二)被告乙○○除上開經本院論罪科刑（如附
    表編號四、編號九、編號十一至編號十六）所示販賣第三級
    毒品犯行外，1.被告乙○○於附表編號三所示時間、地點，
    與丙○○共同販賣五百元之愷他命一包與庚○○；2.被告乙○○於附表編號十所載時間、地點，與丙○○共同販賣一千
    五百元之愷他命一包與壬○○；3.被告乙○○另於附表編號
    十二至編號十四所載時間以外之其他九十七年八月間至九十
    八年一月三十一日，在嘉義市御花園汽車旅館，販賣每包一
    千元之Ｋ他命七次與戊○○；因認被告丙○○、乙○○另涉
    犯毒品危害防制條例第四條第三項之販賣第三級毒品罪嫌。
二、按犯罪事實應依證據認定之，無證據不得認定犯罪事實，刑
    事訴訟法第一百五十四條第二項定有明文。次按認定不利於
    被告之事實，須依積極證據，苟積極證據不足為不利於被告
    事實之認定時，即應為有利於被告之認定，更不必有何有利
    之證據；認定犯罪事實所憑之證據，雖不以直接證據為限，
    間接證據亦包括在內，然而無論直接或間接證據，其為訴訟
    上之證明，須於通常一般之人均不致有所懷疑，而得確信為
    真實之程度者，始得據為有罪之認定，倘其證明尚未達於此
    一程度，而有合理性懷疑存在時，即不得遽為被告犯罪之認
    定，最高法院三十年上字第八一六號、七十六年臺上字第四
    九八六號判例意旨可資參照。
三、被告丙○○部分：
  (一)公訴意旨以被告丙○○於附表編號一、二所示時間以外之其
    他九十七年九月初至同年十月底某日，有販賣愷他命與甲○○約八次之犯嫌，無非係以證人甲○○於警詢、偵訊及本院
    審理之證述為證，訊據被告丙○○除坦承有前述附表編號一
    、二轉讓愷他命之犯行外，堅決否認有何販賣第三級毒品愷
    他命與甲○○犯行，經查：
  1.證人甲○○於警詢、偵查中及本院審理時之歷次證述內容，
    就向被告丙○○購買次數有稱十次及六、七次之差異，就第
    一次購買金額有稱三百元及二千至五千元之不同，另就最末
    次購買金額亦有三千元及五千元之差，業如前述，是證人甲○○就向被告丙○○購買毒品之次數、第一次及最末次購買
    之金額等證述，相互歧異，顯有重大瑕疵，其於偵查中及本
    院審理時證述向被告丙○○購買愷他命乙情是否屬實，非無
    可疑。
  2.再證人甲○○於本院證稱以0000000000號行動電話撥打丙○○0000000000號行動電話聯絡購買毒品事宜，業如前述，惟
    核閱卷內被告丙○○使用之0000000000號行動電話監聽通聯
    譯文內容，並無證人甲○○以上揭電話與被告丙○○聯繫疑
    似毒品購買之通話內容，此有卷內通聯譯文可參（見九十八
    年度警聲搜字第一二一號卷第一百二十四頁至第二百十九頁
    ）。是被告丙○○除於附表編號一、二之時間轉讓愷他命與
    甲○○，有無於附表編號一、二以外其他九十七年九月初至
    十月底某日間，以每次二千元至五千元不等之價格，販賣第
    三級毒品愷他命與甲○○，除證人甲○○偵訊及本院之證詞
    外，即乏其他客觀證據足資補強，而證人甲○○之證詞復有
    前述瑕疵，故難僅以證人甲○○之前述證詞，即遽認被告丙○○有販賣愷他命與甲○○之犯行。故被告丙○○是否有公
    訴意旨所指販賣第三級毒品予證人甲○○，公訴人所為之證
    明仍未達於通常一般之人不致有所懷疑，而確信其為真實之
    程度，揆諸前開說明，即不得遽為不利被告丙○○之認定。
    而公訴人就此部分亦未能提出其他適合於證明被告丙○○此
    部份犯罪事實之積極證據，以說服本院形成被告丙○○此部
    分有罪之心證，基於無罪推定之原則，被告丙○○此部分犯
    罪尚屬不能證明，惟公訴人認此部分與前開附表編號一、二
    所示論罪部分，於起訴時屬接續犯裁判上一罪之關係，爰不
    另為無罪之諭知，併此敘明。
  (二)公訴意旨以被告丙○○於附表編號五至編號八所載之時間以
    外其他九十七年九月、十月間，在嘉義市歌神ＫＴＶ外等處
    ，以每次一至二小包，每包三百元之價格，與乙○○共同販
    賣Ｋ他命六次與丁○○，認被告丙○○涉犯販賣第三級毒品
    罪嫌，無非係以證人丁○○警詢、偵訊之證述，以及被告丙○○之供述為證，經查：
  1.證人丁○○前於檢察官偵訊時雖證稱：跟阿猴買過十幾次毒
    品，都買Ｋ他命，每次買一件到二件，都是買小件，我是以
    0000000000號電話打給阿猴等語（見偵字第八二五號卷第五
    十九頁至第六十頁），並指認犯罪嫌疑人列表編號一之被告
    丙○○為其所證稱之「阿猴」，有指認犯罪嫌疑人紀錄表在
    卷可參。惟證人丁○○於本院證稱：九十七年十月份我跟丙○○買過二次Ｋ他命，一次是在合家歡ＫＴＶ外停車場，買
    一件０點六公克是四百元，這次是在前面，另一次是九十七
    年十月六日在歌神ＫＴＶ外面，買二件是八百元，就是譯文
    有聽到那次，那是最後一次，我在九十七年九月份也有買二
    次，都是在歌神ＫＴＶ附近，我之前跟檢察官說買十幾次，
    是指從九十七年五月、六月開始，一直到十月被監聽到最後
    一次，間隔約二、三個禮拜拿一次，所以總共拿了十多次，
    只有第一次跟合家歡那次是拿一件，其餘都是二件等語（見
    本院卷二第十七頁至第二十四頁、第四十三頁至第四十五頁
    第二十九頁至第三十四頁）。而參諸證人丁○○前於偵查中
    證述內容，確實並未詳細說明各次購買之時間，以及自何時
    開始購買、最末次為何時，嗣於本院審理時始詳細說明向被
    告丙○○購買時間始末、地點、頻率、價格等各項，是依其
    本院之證述內容，至多僅能證明被告丙○○有於附表編號五
    至編號八之時間，販賣如附表編號五至編號八所載之愷他命
    與證人丁○○，尚難以證人丁○○上揭偵查中之證述，據以
    認定被告丙○○除附表編號五至編號八以外時間，另有於九
    十七年九月至十月間販賣愷他命與丁○○。
  2.至被告丙○○雖坦承其販賣愷他命與丁○○約七、八次之語
    ，然證人丁○○於本院證稱於九十七年九月向被告丙○○購
    買二次、十月向丙○○購買二次愷他命，且證人丁○○於偵
    查中之證述復未詳盡，業如前述，是被告丙○○上揭供承販
    賣超過四次愷他命部分，亦難以證人丁○○偵查中未詳細說
    明購買時間之證述加以補強，自難認僅以被告丙○○之自白
    及證人丁○○偵查中未說明購買時間為何之證述，即認被告
    丙○○除附表編號五至編號八所載販賣愷他命犯行，尚有於
    附表編號五至編號八以外其他九十七年九月至同年十月間，
    另有其他販賣愷他命與丁○○之犯行，基於無罪推定之原則
    ，被告丙○○此部分犯罪尚屬不能證明，惟公訴人認此部分
    與前開附表編號五至編號八所示論罪部分，屬接續犯裁判上
    一罪之關係，爰不另為無罪之諭知。
四、被告乙○○部分：
  (一)公訴意旨以被告乙○○於附表編號三所載時地，與丙○○共
    同販賣愷他命與庚○○之犯嫌，無非係以證人庚○○於警詢
    、偵訊之證述為證，訊據被告乙○○除坦承有前述附表編號
    四與丙○○共同販賣愷他命與庚○○之犯行外，堅決否認有
    於附表編號三所載時地販賣愷他命與庚○○。查證人庚○○
    雖於警詢、偵查中證稱：和阿猴（即丙○○）聯絡買Ｋ他命
    後，然後阿猴會叫他小弟阿誠聯絡交貨等語（見雲警南刑字
    第0981000061號卷第九頁至第十二頁、偵字第八二五號卷第
    三十一頁）。然被告丙○○於本院供稱：九十七年十月間該
    次是我自己去交付，乙○○僅有於九十七年十一月間該次，
    前往新榮路將Ｋ他命交與庚○○等語（見本院卷二第二百十
    九頁）。是依同案被告丙○○之供述，被告乙○○並未於九
    十七年十月即附表編號三所載時地交付愷他命與庚○○。故
    被告乙○○有無於附表編號三所載時地，依丙○○指示交付
    愷他命與庚○○，除庚○○證述外，並無其他九十七年十月
    間，丙○○有電話指示乙○○交付愷他命與庚○○、或乙○○與庚○○電話聯絡交付地點之通聯譯文可資參佐，此觀卷
    內通聯譯文自明（見九十八年度警聲搜字第一二一號卷第一
    百二十四頁至第二百十九頁）。而證人庚○○記憶可靠性亦
    非全無疑義，復缺乏其他通聯譯文等客觀證據足資補強，自
    難認定被告乙○○有於附表編號三所載時地交付愷他命與庚○○，而公訴人就此部分，復未提出任何相關足以證明被告
    乙○○就附表編號三部分，與被告丙○○有何犯意聯絡、分
    擔構成要件行為之證據，而倘僅以被告乙○○有與丙○○共
    同犯如附表編號四販賣愷他命與庚○○之事實，即遽而認定
    被告乙○○有與丙○○共同涉犯附表編號三之犯嫌，實屬速
    斷。是基於無罪推定之原則，被告乙○○此部分犯罪尚屬不
    能證明，惟公訴人認此部分與被告乙○○前開附表編號四所
    示論罪部分，屬接續犯裁判上一罪之關係，爰不另為無罪之
    諭知，併此敘明。
  (二)公訴意旨以被告乙○○於附表編號十所載時地，與丙○○共
    同販賣愷他命與壬○○之犯嫌，無非係以證人壬○○之證述
    為證，訊據被告乙○○堅決否認有於附表編號十所載時地，
    與丙○○共同販賣愷他命與壬○○。查證人壬○○於警詢證
    稱：我是向編號一的阿猴（即丙○○）購買Ｋ他命，二號（
    即乙○○）是阿猴沒有空的時候會叫阿弟仔送Ｋ他命來給我
    ，二號就是阿弟仔等語（見偵字第八二五號卷第二十頁）；
    復於本院證稱：我有跟丙○○買Ｋ他命，如果他沒有空，會
    叫我跟阿弟仔聯絡，阿弟仔就是乙○○，九十七年十一月二
    日該次買Ｋ他命，是丙○○自己拿來給我等語（見本院卷二
    第六十一頁、第七十二頁至第七十三頁）。是依證人壬○○
    之證述，其於附表編號十所載時地購買愷他命時，係由被告
    丙○○親自交付毒品，參以壬○○該次購買毒品，確實直接
    與被告丙○○聯繫購買毒品數量、金額，有前揭通聯譯文可
    佐。故證人壬○○於附表編號十所載時地購買愷他命，與之
    達成買賣意思合致對象、交付毒品之人俱為被告丙○○，而
    公訴人就此部分，復未提出任何相關足以證明被告乙○○就
    附表編號十部分，與被告丙○○有何犯意聯絡、分擔構成要
    件行為之證據。再者，被告丙○○附表編號九至編號十一各
    次犯罪時間均有不同，就行為評價上已屬數行為，故被告乙○○是否與被告丙○○有犯意聯絡及行為分擔，亦應區分各
    次相關證據以資佐證，倘僅以被告乙○○有與丙○○共同犯
    如附表編號九、編號十一販賣愷他命與壬○○之事實，即遽
    而認定被告乙○○有與丙○○共同涉犯附表編號十之犯嫌，
    實屬速斷。是基於無罪推定之原則，被告乙○○此部分犯罪
    尚屬不能證明，惟公訴人認此部分與被告乙○○前開附表編
    號九、編號十一所示論罪部分，屬接續犯裁判上一罪之關係
    ，爰不另為無罪之諭知。
  (三)公訴意旨以被告乙○○於附表編號十二至編號十四所載時間
    以外之其他九十七年八月間至九十八年一月三十一日，在嘉
    義市御花園汽車旅館，販賣每包一千元之Ｋ他命七次與戊○○之犯嫌，係以證人戊○○警詢、偵訊之證述為證。訊據被
    告乙○○堅決否認有何附表編號十二至編號十四以外其他販
    賣第三級毒品愷他命與戊○○犯行，經查：
  1.證人戊○○雖於檢察官偵查中證稱：九十七年八、九月間向
    阿誠買十幾次Ｋ他命，每次買一千元，都是以0000000000號
    電話打阿誠電話，阿誠電話經常在換，所以不太記得，而且
    號碼也被洗掉，在九十八年一月三十一日當天向阿誠買搖頭
    丸二粒、還有Ｋ他命，交易地點在御花園汽車旅館，其餘交
    易地點在住處等語（見偵字第八二五號卷第一百三十五頁至
    第一百三十六頁）；復於本院證稱：跟乙○○買Ｋ他命不超
    過十次，價格是一包一千，交易地點是在興業東路我上班地
    方，不曾在御花園汽車旅館買過，詳細次數我不記得，因為
    沒有很認真記，最後一次大概是去年十二月底之前，都是先
    打電話聯絡，不曾直接去找他的人，也不曾用市內電話找他
    等語（見本院卷二第一百零五頁至第一百十頁、第一百二十
    一頁、第一百二十六頁至第一百二十七頁）。是依證人戊○○上揭證述內容，就所稱向被告乙○○購買愷他命之詳細時
    間、次數，並未清楚描述，復坦稱因未認真記憶，次數已不
    記得，參以其就有無與被告乙○○在御花園汽車旅館交易、
    最末次交易時間之證述已有所矛盾，顯見其記憶確實已有模
    糊、混淆之情形，自難以其有所模糊、混淆之記憶，遽認被
    告乙○○另有於附表編號十二至編號十四以外其他時間，販
    賣愷他命與戊○○之犯嫌。
  2.況依證人戊○○前揭證述，其均事先以所持用之0000000000
    號行動電話與被告乙○○聯絡購買愷他命，未曾直接過去找
    被告乙○○或是以市內電話撥打聯繫，而觀諸卷內被告乙○○所持用之0000000000號、0000000000號、0000000000號行
    動電話，與證人戊○○所持用之0000000000號行動電話間，
    僅有附表編號十二至編號十四所示之通聯譯文內容，是被告
    乙○○除於附表編號十二至編號十四所載時地，販賣如附表
    編號十二至編號十四所載數量之愷他命與戊○○，究有無於
    附表編號十二至編號十四所載時間以外其他九十七年八月間
    至九十八年一月三十一日之期間，另有其他販賣愷他命予證
    人戊○○之行為，除證人戊○○前述已有記憶模糊、混淆之
    證詞外，即乏其他客觀證據足資補強，故難僅以證人戊○○
    之證詞，即遽認被告乙○○另有附表編號十二至編號十四以
    外其他販賣愷他命與戊○○之犯行，基於無罪推定之原則，
    被告乙○○此部分犯罪尚屬不能證明，惟公訴人認此部分與
    被告乙○○前開附表編號十二至編號十四所示論罪部分，屬
    接續犯裁判上一罪之關係，爰不另為無罪之諭知，併此敘明
    。
伍、丙○○無罪部分
一、公訴意旨另以：被告丙○○基於販賣第三級毒品Ｋ他命以營
    利之犯意，於九十七年十一月五日前後，在嘉義市某便利商
    店及加油站等處，以每次一千五百元之價格，與乙○○共同
    販賣Ｋ他命二次與辛○○，因認被告丙○○另涉犯毒品危害
    防制條例第四條第三項之販賣第三級毒品罪嫌。
二、按犯罪事實應依證據認定之，無證據不得認定犯罪事實，刑
    事訴訟法第一百五十四條第二項定有明文。次按認定不利於
    被告之事實，須依積極證據，苟積極證據不足為不利於被告
    事實之認定時，即應為有利於被告之認定，更不必有何有利
    之證據；認定犯罪事實所憑之證據，雖不以直接證據為限，
    間接證據亦包括在內，然而無論直接或間接證據，其為訴訟
    上之證明，須於通常一般之人均不致有所懷疑，而得確信為
    真實之程度者，始得據為有罪之認定，倘其證明尚未達於此
    一程度，而有合理性懷疑存在時，即不得遽為被告犯罪之認
    定，最高法院三十年上字第八一六號、七十六年臺上字第四
    九八六號判例意旨可資參照。
三、檢察官認被告丙○○涉有上揭毒品危害防制條例第四條第三
    項販賣第三級毒品罪，無非以證人辛○○於警詢（其警詢證
    述不具證據能力，業如前述）、偵查中之證述及通聯譯文為
    證。訊據被告丙○○堅決否認有何販賣第三級毒品愷他命與
    辛○○之犯行，堅稱：九十七年十一月七日是阿義用000000
    0000號電話打給我，並不是辛○○等語。
四、經查：
  (一)證人辛○○於偵查中證稱：我毒品是向綽號「阿猴」的人買
    的，犯罪嫌疑人列表當中，沒有綽號阿猴的人，九十七年十
    一月七日通聯譯文可能是我朋友借我電話去向丙○○調貨，
    我根本不認識丙○○等語（見偵字第八二五號卷第一百五十
    七頁、第一百六十頁）；復於本院證稱：我跟綽號阿猴的人
    買毒品一、二次，但是在庭的丙○○並不是我說的阿猴，我
    之前在警察局就說過我不認識丙○○，九十七年十一月七日
    通聯譯文內容並不是我打的，可能是我朋友借我電話去打等
    語（見本院卷一第三百零一頁至第三百零四頁、第三百二十
    一頁）。而觀諸證人辛○○偵查中及本院審理證述內容，其
    雖均證稱曾向綽號「阿猴」之男子購買愷他命，然否認被告
    丙○○為其證稱之「阿猴」，參以證人辛○○前於警詢時亦
    未曾指認犯罪嫌疑人列表當中之本件被告丙○○為綽號「阿
    猴」之人，自難認定被告丙○○有販賣愷他命與辛○○之犯
    行。至證人丁○○、壬○○雖均於本院證稱被告丙○○綽號
    為「阿猴」等語（見本院卷二第六頁、第五十五頁），然綽
    號並未具有專屬性，綽號「阿猴」之人顯非僅有被告丙○○
    一人，尚難僅以被告丙○○綽號亦為阿猴，而得認定其必為
    證人辛○○證述之販賣毒品對象。
  (二)再被告丙○○使用之0000000000號行動電話通聯譯文，雖監
    錄證人辛○○申辦之0000000000號行動電話，有分別於九十
    七年十一月七日零時三十七分十三秒、同日二時二十五分三
    十秒撥打被告丙○○持用之0000000000號行動電話，談話內
    容復提及「我拿一個」、「現在有啤酒嗎？好酒都有嗎？」
    等疑似購買毒品之暗語，有通聯譯文在卷可參（見聲搜卷第
    一百四十六頁），惟證人辛○○證稱上揭電話並非其所撥打
    ，業如前述，是證人辛○○既未證稱曾向被告丙○○購買愷
    他命，復否認上揭電話為其與被告丙○○之通話內容，即無
    足夠證據可資認定被告有於九十七年十一月五日前後販賣愷
    他命二次與辛○○之犯行。
  (三)另被告丙○○雖曾於九十八年五月五日本院準備程序中坦稱
    曾於九十七年十一月、十二月間交付二次毒品愷他命與辛○○之語（見本院卷一第七十六頁）。惟其於本院審理時陳稱
    ：準備程序時以為辛○○是他認識的那個「大胖」，當庭看
    到才發現不是等語（見本院卷一第三百二十九頁）。而被告
    丙○○前於九十八年一月二十二日偵查中之本院羈押訊問時
    供稱：要看人才知道認不認識綽號大胖，對0000000000號電
    話沒印象（見本院九十八年度聲羈字第十二號卷第八頁）；
    於九十八年三月十日本院延長羈押訊問及九十八年四月十四
    日送審訊問時均供稱：「（有沒有賣Ｋ他命給辛○○？）我
    只知道綽號，不知道真名」等語（見九十八年度偵聲字第二
    七號卷第九頁、本院卷一第十五頁）。是被告丙○○前稱只
    知交易對象綽號、不確定是否認識辛○○，而被告丙○○於
    九十八年一月二十二日經本院羈押並均禁止接見通信，至九
    十八年八月十四日始解除禁止接見通信之處分，有本院押票
    及筆錄可參，是被告丙○○前均供稱不確定是否認識證人辛○○，於此禁止接見通信期間，自無可能經由其他管道親見
    辛○○而得以確認該人是否曾與之交易毒品，則被告丙○○
    於本院審理時供稱前於準備程序時，誤以為辛○○為其所認
    識之綽號大胖之人，顯非無據，佐以證人辛○○均未曾指證
    曾與被告丙○○有電話聯繫、其毒品愷他命係向被告丙○○
    購買，堪信被告丙○○抗辯其並未並未販賣愷他命與辛○○
    ，應屬可採。
  (四)綜上所述，公訴人所舉上開證據，無論分別以觀或綜合評價
    ，均尚未達通常一般人不致有所懷疑，而得確信其為真實之
    程度，是本院即無由形成被告有罪之確信。此外，公訴人復
    未提出其他適合於證明被告丙○○此部分犯罪事實之積極證
    據，並說明其證據方法與待證事實之關係，以說服本院形成
    被告丙○○此部分有罪之心證，而被告丙○○於本院亦堅稱
    並無販賣愷他命與證人辛○○之犯行等語，基於「無罪推定
    、罪疑惟輕」之法理，即不得遽為被告丙○○此部分犯罪之
    認定，自應為被告丙○○無罪之諭知。
陸、乙○○無罪部分：
一、公訴意旨另以：(一)被告乙○○於九十七年九月初至同年十月
    底某日，在嘉義市北興國中、博東路、嘉義市後火車站等處
    ，以每次二千元至五千元不等之價格，與丙○○共同接續販
    賣第三級毒品愷他命約十次與甲○○；(二)被告乙○○另於九
    十七年九月、十月間，在嘉義市歌神ＫＴＶ外等處，以每次
    一至二小包，每包三百元之價格，與丙○○共同接續販賣愷
    他命十次與丁○○；(三)被告乙○○另於九十七年十一月五日
    前後某時，在嘉義市某便利商店及加油站，以每次一千五百
    元之價格，與丙○○共同接續販賣愷他命與辛○○二次；因
    認被告乙○○上揭(一)、(二)、(三)部分分別另涉犯毒品危害防制
    條例第四條第三項之販賣第三級毒品罪嫌（公訴意旨認被告
    上揭販賣與相同之人為接續行為，各不同販賣對象間為數行
    為）。
二、按犯罪事實應依證據認定之，無證據不得認定犯罪事實；不
    能證明被告犯罪者，應諭知無罪之判決；刑事訴訟法第一百
    五十四條第二項、第三百零一條第一項分別定有明文。又所
    謂犯罪事實之證據，係指足以認定被告確有犯罪行為之積極
    證據而言，該項證據且須適合被告犯罪事實之認定，始得採
    為斷罪資料，有最高法院二十九年上字第三一０五號、五十
    三年台上字第二七五０號判例足資參照。再刑事訴訟法第一
    百六十一條已於民國九十一年二月八日修正公布，其第一項
    規定：檢察官就被告犯罪事實，應負舉證責任，並指出證明
    之方法。因此，檢察官對於起訴之犯罪事實，應負提出證據
    及說服之實質舉證責任。倘其所提出之證據，不足為被告有
    罪之積極證明，或其指出證明之方法，無從說服法院以形成
    被告有罪之心證，基於無罪推定之原則，自應為被告無罪判
    決之諭知，最高法院九十二年台上字第一二八號著有判例可
    參。
三、公訴意旨雖認被告乙○○有上揭(一)、(二)、(三)即販賣愷他命與
    甲○○、丁○○、劉民育之犯嫌，此為被告乙○○堅詞否認
    。經查：
  (一)證人甲○○於本院證稱：我和乙○○是國中同學，沒看過乙○○和丙○○一起賣Ｋ他命，我打電話給丙○○時，都是丙○○自己一個人過來，我不曾為了買毒品跟乙○○聯絡過等
    語（見本院卷一第二百八十頁至第二百八十一頁），而證人
    甲○○前於警詢、偵訊時，亦均未曾證稱其有向被告乙○○
    購買愷他命、或向丙○○購買後由乙○○負責交付、或向乙○○聯繫購買後由丙○○交付之語，自無證據證明被告乙○○有與被告丙○○共同販賣愷他命與甲○○之犯行。
  (二)證人丁○○於本院證稱：向丙○○買毒品時，沒有別人幫他
    送貨，都是丙○○自己送過來，我打電話給丙○○的時候，
    沒有自稱阿誠的人接電話，也不曾看過乙○○或是由乙○○
    送毒品等語（見本院卷二第三十四頁、第四十五頁）。而證
    人丁○○前於警詢、偵訊時，均未證述毒品交易與被告乙○○有何關聯，是證人丁○○並未證述其向被告丙○○購買Ｋ
    他命時，被告乙○○有何分工情形。檢察官復未提出足以證
    明於九十七年九月、十月間，被告乙○○有與丙○○共同販
    賣愷他命與丁○○之分擔構成要件行為、與之有犯意聯絡之
    證據，自無證據證明被告乙○○有販賣愷他命與丁○○之犯
    行。
  (三)又證人辛○○於警詢、偵訊時，均未證稱其有向被告乙○○
    購買愷他命，復於本院證稱：不認識在庭的乙○○、沒有聯
    絡過、沒有通過電話等語（本院卷一第三百十頁）。參以檢
    察官復未提出任何相關證據足資證明被告乙○○涉有該部分
    之犯嫌，自無證據證明被告乙○○有販賣愷他命與辛○○之
    犯行。
  (四)綜上所述，公訴人所舉上開證據，顯尚未達通常一般人不致
    有所懷疑，而得確信其為真實之程度，是本院即無由形成被
    告有罪之確信。此外，公訴人復未提出其他適合於證明被告
    乙○○上揭販賣愷他命與甲○○、丁○○、辛○○此部分犯
    罪事實之積極證據，並說明其證據方法與待證事實之關係，
    以說服本院形成被告乙○○此部分有罪之心證，而被告乙○○於本院亦堅稱並無在上開地點販賣愷他命與甲○○、丁○○、辛○○之犯行等語，基於「無罪推定、罪疑惟輕」之法
    理，即不得遽為被告乙○○此部分犯罪之認定，自應均為被
    告乙○○無罪之諭知。
據上論斷，應依刑事訴訟法第二百九十九條第一項前段、第三百
條、第三百零一條第一項前段，毒品危害防制條例第四條第三項
、第八條第三項、第十九條第一項，刑法第十一條、第二十八條
、第五十一條第五款，判決如主文。
本案經檢察官廖俊豪到庭執行職務
中    華    民    國    98    年    8    月    28    日
                  刑事第一庭  審判長法  官  許進國
                                    法  官  黃明展
                                    法  官  黃琴媛
以上正本證明與原本無異。
如不服本判決應於收受判決後10日內向本院提出上訴書狀，並應
敘述具體理由；其未敘述上訴理由者，應於上訴期間屆滿後20日
內向本院補提理由書（均須按他造當事人之人數附繕本）「切勿
逕送上級法院」。告訴人或被害人如對於本判決不服者，應具備
理由請求檢察官上訴，其上訴期間之計算係以檢察官收受判決正
本之日期為準。
中    華    民    國    98    年    8    月    28    日
                                    書記官  洪敏芳
附錄本判決論罪法條：
毒品危害防制條例第4條第3項
製造、運輸、販賣第三級毒品者，處5年以上有期徒刑，得併科
新臺幣5百萬元以下罰金。
毒品危害防制條例第8條第3項
轉讓第三級毒品者，處3年以下有期徒刑，得併科新臺幣30萬元
以下罰金。
附表：
┌──┬───┬───┬───┬──────┬────┬────────┬───────────┐
│編號│轉讓或│時間  │地點  │轉讓或交易方│所得金額│可資證明左揭交易│論罪科刑              │
│    │販賣對│      │      │式          │        │之監聽譯文      │                      │
│    │象    │      │      │            │        │                │                      │
├──┼───┼───┼───┼──────┼────┼────────┼───────────┤
│一  │甲○○│97年09│嘉義市│甲○○以所使│無      │無              │丙○○轉讓第三級毒品，│
│    │      │月初某│後火車│用之00000000│        │                │處有期徒刑肆月。扣案門│
│    │      │日    │站附近│97號行動電話│        │                │號0000000000│
│    │      │      │      │撥打丙○○09│        │                │號行動電話壹支沒收。  │
│    │      │      │      │00000000號行│        │                │                      │
│    │      │      │      │動電話，向張│        │                │                      │
│    │      │      │      │見吉調貨，張│        │                │                      │
│    │      │      │      │見吉無償轉讓│        │                │                      │
│    │      │      │      │價值一千元之│        │                │                      │
│    │      │      │      │愷他命一包（│        │                │                      │
│    │      │      │      │未達淨重二十│        │                │                      │
│    │      │      │      │公克）與林祈│        │                │                      │
│    │      │      │      │竣，約定林祈│        │                │                      │
│    │      │      │      │竣事後需返還│        │                │                      │
│    │      │      │      │等量愷他命。│        │                │                      │
├──┼───┼───┼───┼──────┼────┼────────┼───────────┤
│二  │甲○○│97年09│嘉義市│甲○○以所使│無      │無              │丙○○轉讓第三級毒品，│
│    │      │月中某│後火車│用之00000000│        │                │處有期徒刑肆月。扣案門│
│    │      │日    │站附近│97號行動電話│        │                │號0000000000│
│    │      │      │      │撥打丙○○09│        │                │號行動電話壹支沒收。  │
│    │      │      │      │00000000號行│        │                │                      │
│    │      │      │      │動電話，向張│        │                │                      │
│    │      │      │      │見吉調貨，張│        │                │                      │
│    │      │      │      │見吉無償轉讓│        │                │                      │
│    │      │      │      │價值一千元之│        │                │                      │
│    │      │      │      │愷他命一包（│        │                │                      │
│    │      │      │      │未達淨重二十│        │                │                      │
│    │      │      │      │公克）與林祈│        │                │                      │
│    │      │      │      │竣，約定林祈│        │                │                      │
│    │      │      │      │竣事後需返還│        │                │                      │
│    │      │      │      │等量愷他命。│        │                │                      │
├──┼───┼───┼───┼──────┼────┼────────┼───────────┤
│三  │庚○○│97年10│嘉義市│庚○○以所使│無（黃建│無              │丙○○販賣第三級毒品，│
│    │      │月間某│歌神Ｋ│用之00000000│同積欠該│                │處有期徒刑伍年月，扣│
│    │      │日    │ＴＶ外│17號行動電話│次貨款）│                │案門號00000000│
│    │      │      │      │撥打丙○○09│        │                │０四號行動電話壹支沒收│
│    │      │      │      │00000000號電│        │                │。                    │
│    │      │      │      │話，聯絡買受│        │                │                      │
│    │      │      │      │五百元之愷他│        │                │                      │
│    │      │      │      │命，再由張見│        │                │                      │
│    │      │      │      │吉至左揭地點│        │                │                      │
│    │      │      │      │交付。      │        │                │                      │
├──┼───┼───┼───┼──────┼────┼────────┼───────────┤
│四  │庚○○│97年11│嘉義市│庚○○以所使│五百元  │無              │丙○○共同販賣第三級毒│
│    │      │月01日│新榮路│用之00000000│        │                │品，處有期徒刑伍年月│
│    │      │至同年│      │17號行動電話│        │                │，扣案門號０九二０八五│
│    │      │11月19│      │撥打丙○○09│        │                │六四０四號行動電話壹支│
│    │      │日間某│      │00000000號電│        │                │沒收，共同販賣第三級毒│
│    │      │時    │      │話，聯絡買受│        │                │品所得新臺幣伍佰元，與│
│    │      │      │      │五百元之愷他│        │                │乙○○連帶沒收之，如全│
│    │      │      │      │命，再由張佑│        │                │部或一部不能沒收時，以│
│    │      │      │      │誠至左揭地點│        │                │其與乙○○之財產連帶抵│
│    │      │      │      │交付。      │        │                │償之。                │
│    │      │      │      │            │        │                │乙○○共同販賣第三級毒│
│    │      │      │      │            │        │                │品，處有期徒刑伍年壹月│
│    │      │      │      │            │        │                │，扣案門號０九二０八五│
│    │      │      │      │            │        │                │六四０四號行動電話壹支│
│    │      │      │      │            │        │                │沒收，共同販賣第三級毒│
│    │      │      │      │            │        │                │品所得新臺幣伍佰元，與│
│    │      │      │      │            │        │                │丙○○連帶沒收之，如全│
│    │      │      │      │            │        │                │部或一部不能沒收時，以│
│    │      │      │      │            │        │                │其與丙○○之財產連帶抵│
│    │      │      │      │            │        │                │償之。                │
├──┼───┼───┼───┼──────┼────┼────────┼───────────┤
│五  │丁○○│97年09│嘉義市│丁○○以所使│無（張耀│無              │丙○○販賣第三級毒品，│
│    │      │月上旬│歌神Ｋ│用之00000000│升積欠該│                │處有期徒刑伍年伍月，扣│
│    │      │某日  │ＴＶ外│57號行動電話│次貨款）│                │案門號00000000│
│    │      │      │      │撥打丙○○09│        │                │六０號行動電話壹支沒收│
│    │      │      │      │00000000號電│        │                │。                    │
│    │      │      │      │話，聯絡買受│        │                │                      │
│    │      │      │      │每包０點六公│        │                │                      │
│    │      │      │      │克價格四百元│        │                │                      │
│    │      │      │      │之愷他命二包│        │                │                      │
│    │      │      │      │（總計八百元│        │                │                      │
│    │      │      │      │），再由張見│        │                │                      │
│    │      │      │      │吉至左揭地點│        │                │                      │
│    │      │      │      │交付。      │        │                │                      │
├──┼───┼───┼───┼──────┼────┼────────┼───────────┤
│六  │丁○○│97年09│嘉義市│丁○○以所使│無（張耀│無              │丙○○販賣第三級毒品，│
│    │      │月下旬│歌神Ｋ│用之00000000│升積欠該│                │處有期徒刑伍年伍月，扣│
│    │      │某日  │ＴＶ外│57號行動電話│次貨款）│                │案門號00000000│
│    │      │      │      │撥打丙○○09│        │                │六０號行動電話壹支沒收│
│    │      │      │      │00000000號電│        │                │。                    │
│    │      │      │      │話，聯絡買受│        │                │                      │
│    │      │      │      │每包０點六公│        │                │                      │
│    │      │      │      │克價格四百元│        │                │                      │
│    │      │      │      │之愷他命二包│        │                │                      │
│    │      │      │      │（總計八百元│        │                │                      │
│    │      │      │      │），再由張見│        │                │                      │
│    │      │      │      │吉至左揭地點│        │                │                      │
│    │      │      │      │交付。      │        │                │                      │
├──┼───┼───┼───┼──────┼────┼────────┼───────────┤
│七  │丁○○│97年10│嘉義市│丁○○以所使│四百元  │無              │丙○○販賣第三級毒品，│
│    │      │月初某│合家歡│用之00000000│        │                │處有期徒刑伍年月，扣│
│    │      │日    │ＫＴＶ│57號行動電話│        │                │案門號00000000│
│    │      │      │停車場│撥打丙○○09│        │                │六０號行動電話壹支沒收│
│    │      │      │      │00000000號電│        │                │，販賣第三級毒品所得新│
│    │      │      │      │話，聯絡買受│        │                │臺幣肆佰元沒收，如全部│
│    │      │      │      │每包０點六公│        │                │或一部不能沒收時，以其│
│    │      │      │      │克價格四百元│        │                │財產抵償之。          │
│    │      │      │      │之愷他命一包│        │                │                      │
│    │      │      │      │，再由丙○○│        │                │                      │
│    │      │      │      │至左揭地點交│        │                │                      │
│    │      │      │      │付。        │        │                │                      │
│    │      │      │      │            │        │                │                      │
├──┼───┼───┼───┼──────┼────┼────────┼───────────┤
│八  │丁○○│97年10│嘉義市│丁○○以所使│無（張耀│97年10月06日22時│丙○○販賣第三級毒品，│
│    │      │月06日│歌神Ｋ│用之00000000│升積欠該│22分55秒，Ａ為09│處有期徒刑伍年伍月，扣│
│    │      │晚間10│ＴＶ外│57號行動電話│次貨款）│00000000號使用人│案門號00000000│
│    │      │時32分│      │撥打丙○○09│        │丙○○，Ｂ為0972│六０號行動電話壹支沒收│
│    │      │許    │      │00000000號電│        │343357使用人張耀│。                    │
│    │      │      │      │話，聯絡買受│        │升。            │                      │
│    │      │      │      │每包０點六公│        │Ａ：喂。        │                      │
│    │      │      │      │克價格四百元│        │Ｂ：喂，阿猴哦。│                      │
│    │      │      │      │之愷他命二包│        │Ａ：嗯。        │                      │
│    │      │      │      │（總計八百元│        │Ｂ：現在缺貨是缺│                      │
│    │      │      │      │），再由張見│        │    上面還是下面│                      │
│    │      │      │      │吉至左揭地點│        │Ａ：都有缺。    │                      │
│    │      │      │      │交付。      │        │Ｂ：你那裡有嗎？│                      │
│    │      │      │      │            │        │Ａ：我跟我朋友借│                      │
│    │      │      │      │            │        │    錢借給你啊。│                      │
│    │      │      │      │            │        │Ｂ：嗯我等等馬上│                      │
│    │      │      │      │            │        │    打給你。    │                      │
│    │      │      │      │            │        ├────────┤                      │
│    │      │      │      │            │        │97年10月06日22時│                      │
│    │      │      │      │            │        │32分32秒，Ａ、Ｂ│                      │
│    │      │      │      │            │        │使用人同上。    │                      │
│    │      │      │      │            │        │Ａ：喂，你在哪？│                      │
│    │      │      │      │            │        │Ｂ：歌神。      │                      │
│    │      │      │      │            │        │Ａ：歌神哦。    │                      │
│    │      │      │      │            │        │Ｂ：嗯，到打給我│                      │
│    │      │      │      │            │        │    。          │                      │
│    │      │      │      │            │        │Ａ：嗯。        │                      │
├──┼───┼───┼───┼──────┼────┼────────┼───────────┤
│九  │壬○○│97年10│嘉義市│壬○○以所使│一千六百│97年10月20日22時│丙○○共同販賣第三級毒│
│    │      │月20日│友愛路│用之00000000│元      │16分31秒，Ａ為09│品，處有期徒刑伍年柒月│
│    │      │22時許│與中興│33號行動電話│        │00000000號使用人│，扣案門號０九八一二０│
│    │      │      │路附近│撥打丙○○09│        │丙○○，Ｂ為0927│七二六０號行動電話壹支│
│    │      │      │      │00000000號電│        │100933使用人蔡宜│沒收，共同販賣第三級毒│
│    │      │      │      │話，聯絡買受│        │娥。            │品所得新臺幣壹仟陸佰元│
│    │      │      │      │三公克之愷他│        │Ａ：喂。        │，與乙○○連帶沒收之，│
│    │      │      │      │命，約定由張│        │Ｂ：你怎麼沒有拿│如全部或一部不能沒收時│
│    │      │      │      │佑誠交付價格│        │    給我。      │，以其與乙○○之財產連│
│    │      │      │      │為一千六百元│        │Ａ：他沒有給你嗎│帶抵償之。            │
│    │      │      │      │，丙○○指示│        │    ？          │乙○○共同販賣第三級毒│
│    │      │      │      │乙○○至左揭│        │Ｂ：他給我的只有│品，處有期徒刑伍年陸月│
│    │      │      │      │地點交付。  │        │    一點跟你之前│，扣案門號０九八一二０│
│    │      │      │      │            │        │    給我的差一點│七二六０號行動電話壹支│
│    │      │      │      │            │        │    。          │沒收，共同販賣第三級毒│
│    │      │      │      │            │        │Ａ：是喔。      │品所得新臺幣壹仟陸佰元│
│    │      │      │      │            │        │Ｂ：嗯。        │，與丙○○連帶沒收之，│
│    │      │      │      │            │        │Ａ：沒關係我再補│如全部或一部不能沒收時│
│    │      │      │      │            │        │    給你。      │，以其與丙○○之財產連│
│    │      │      │      │            │        │                │帶抵償之。            │
├──┼───┼───┼───┼──────┼────┼────────┼───────────┤
│十  │壬○○│97年11│嘉義市│壬○○以所使│一千五百│97年11月02日21時│丙○○販賣第三級毒品，│
│    │      │月02日│友愛路│用之00000000│元      │42分40秒，Ａ為09│處有期徒刑伍年柒月，扣│
│    │      │21時許│與自由│33號行動電話│        │00000000號使用人│案門號00000000│
│    │      │      │路附近│撥打丙○○09│        │丙○○，Ｂ為0927│０四號行動電話壹支沒收│
│    │      │      │      │00000000號電│        │100933使用人蔡宜│，販賣第三級毒品所得新│
│    │      │      │      │話，聯絡買受│        │娥。            │臺幣壹仟伍佰元沒收，如│
│    │      │      │      │三公克價格一│        │Ｂ：喂。        │全部或一部不能沒收時，│
│    │      │      │      │千五百元之愷│        │Ａ：嘿。        │以其財產抵償之。      │
│    │      │      │      │他命，丙○○│        │Ｂ：我的你要幫我│                      │
│    │      │      │      │至左揭地點交│        │    用四足哦。  │                      │
│    │      │      │      │付          │        │Ａ：賣啦，你跟你│                      │
│    │      │      │      │            │        │    朋友說。    │                      │
│    │      │      │      │            │        │Ｂ：我說我的啦。│                      │
│    │      │      │      │            │        │Ａ：一五啦，我懶│                      │
│    │      │      │      │            │        │    得幫你裝了啦│                      │
│    │      │      │      │            │        │Ｂ：吼，阿不就他│                      │
│    │      │      │      │            │        │    們、、      │                      │
│    │      │      │      │            │        │Ａ：一五啦      │                      │
│    │      │      │      │            │        │Ｂ：你也要叫他們│                      │
│    │      │      │      │            │        │    拿一五嗎？  │                      │
│    │      │      │      │            │        │Ａ：都一五啦。  │                      │
│    │      │      │      │            │        │Ｂ：啊一五有足嗎│                      │
│    │      │      │      │            │        │    ？          │                      │
│    │      │      │      │            │        │Ａ：有啊，我知道│                      │
│    │      │      │      │            │        │    有夠啊。    │                      │
│    │      │      │      │            │        │Ｂ：足三嗎？    │                      │
│    │      │      │      │            │        │Ａ：嘿啊。      │                      │
│    │      │      │      │            │        │Ｂ：好啦，我現在│                      │
│    │      │      │      │            │        │    要過去嘉義了│                      │
│    │      │      │      │            │        │    ，我再打給你│                      │
│    │      │      │      │            │        │    。          │                      │
│    │      │      │      │            │        │Ａ：ＯＫ。      │                      │
├──┼───┼───┼───┼──────┼────┼────────┼───────────┤
│十一│壬○○│97年11│嘉義市│壬○○以所使│一千六百│97年11月19日00時│丙○○共同販賣第三級毒│
│    │      │月19日│友愛路│用之00000000│元      │16分47秒，Ａ為09│品，處有期徒刑伍年柒月│
│    │      │0時許 │與自由│33號行動電話│        │00000000號使用人│，扣案門號０九二０八五│
│    │      │      │路附近│撥打丙○○09│        │丙○○，Ｂ為0927│六四０四號行動電話壹支│
│    │      │      │      │00000000號電│        │100933使用人蔡宜│沒收，共同販賣第三級毒│
│    │      │      │      │話，聯絡買受│        │娥。            │品所得新臺幣壹仟陸佰元│
│    │      │      │      │價格一千六百│        │Ａ：喂。        │，與乙○○連帶沒收之，│
│    │      │      │      │元之愷他命，│        │Ｂ：你在哪。    │如全部或一部不能沒收時│
│    │      │      │      │丙○○指示張│        │Ａ：我不在嘉義耶│，以其與乙○○之財產連│
│    │      │      │      │佑誠至左揭地│        │    。          │帶抵償之。            │
│    │      │      │      │點交付。    │        │Ｂ：啥時要回來？│乙○○共同販賣第三級毒│
│    │      │      │      │            │        │Ａ：大概二小時才│品，處有期徒刑伍年陸月│
│    │      │      │      │            │        │    會回到嘉義。│，扣案門號０九二０八五│
│    │      │      │      │            │        │Ｂ：二個多小時哦│六四０四號行動電話壹支│
│    │      │      │      │            │        │    ，我感覺跟阿│沒收，共同販賣第三級毒│
│    │      │      │      │            │        │    弟拿很少耶。│品所得新臺幣壹仟陸佰元│
│    │      │      │      │            │        │Ａ：不會啦，你打│，與丙○○連帶沒收之，│
│    │      │      │      │            │        │    給阿弟叫他多│如全部或一部不能沒收時│
│    │      │      │      │            │        │    拿一個小的給│，以其與丙○○之財產連│
│    │      │      │      │            │        │    你。        │帶抵償之。            │
│    │      │      │      │            │        │Ｂ：一個小的那樣│                      │
│    │      │      │      │            │        │    要怎樣算啊？│                      │
│    │      │      │      │            │        │Ａ：一樣一千五，│                      │
│    │      │      │      │            │        │    你不會說他的│                      │
│    │      │      │      │            │        │    都很少。    │                      │
│    │      │      │      │            │        │Ｂ：我覺得跟你拿│                      │
│    │      │      │      │            │        │    比較多。    │                      │
│    │      │      │      │            │        │Ａ：所以叫他撥一│                      │
│    │      │      │      │            │        │    個小的差不多│                      │
│    │      │      │      │            │        │    了。        │                      │
│    │      │      │      │            │        │Ｂ：一個大的是三│                      │
│    │      │      │      │            │        │    嗎？        │                      │
│    │      │      │      │            │        │Ａ：嗯。        │                      │
│    │      │      │      │            │        │Ｂ：我跟他說一大│                      │
│    │      │      │      │            │        │    一小？      │                      │
│    │      │      │      │            │        │Ａ：你跟他說我講│                      │
│    │      │      │      │            │        │    的。        │                      │
│    │      │      │      │            │        │Ｂ：是一六嗎？  │                      │
│    │      │      │      │            │        │Ａ：嗯。        │                      │
│    │      │      │      │            │        │Ｂ：你先打給他再│                      │
│    │      │      │      │            │        │    說。        │                      │
├──┼───┼───┼───┼──────┼────┼────────┼───────────┤
│十二│戊○○│97年11│嘉義市│戊○○以所使│一千元  │97年11月17日04時│乙○○販賣第三級毒品，│
│    │      │月10日│興業東│用之00000000│        │22分36秒，Ａ為09│處有期徒刑伍年伍月，未│
│    │      │      │路陳千│94號行動電話│        │00000000號使用人│扣案門號0000000│
│    │      │      │惠上班│撥打乙○○09│        │乙○○，Ｂ為0989│八六八號行動電話壹支沒│
│    │      │      │地點  │00000000號電│        │749594使用人陳千│收，如全部或一部不能沒│
│    │      │      │      │話，聯絡買受│        │惠。            │收時，追徵其價額或以其│
│    │      │      │      │價格一千元之│        │Ａ：喂。        │財產抵償之，販賣第三級│
│    │      │      │      │愷他命，張佑│        │Ｂ：你有要來嗎？│毒品所得新臺幣壹仟元沒│
│    │      │      │      │誠至左揭地點│        │Ａ：有啊，你們店│收，如全部或一部不能沒│
│    │      │      │      │交付。      │        │    裡嘛。      │收時，以其財產抵償之。│
│    │      │      │      │            │        │Ｂ：多久？      │                      │
│    │      │      │      │            │        │Ａ：五分鐘。    │                      │
│    │      │      │      │            │        │Ｂ：你在哪？    │                      │
│    │      │      │      │            │        │Ａ：車頭。      │                      │
│    │      │      │      │            │        │Ｂ：『要補』，他│                      │
│    │      │      │      │            │        │    有跟你說吧。│                      │
│    │      │      │      │            │        │Ａ：我知道。    │                      │
│    │      │      │      │            │        │Ｂ：不能補太少  │                      │
│    │      │      │      │            │        │Ａ：我知道。    │                      │
│    │      │      │      │            │        │Ｂ：嗯。        │                      │
├──┼───┼───┼───┼──────┼────┼────────┼───────────┤
│十三│戊○○│97年11│嘉義市│戊○○以所使│一千元  │97年11月17日04時│乙○○販賣第三級毒品，│
│    │      │月17日│興業東│用之00000000│        │22分36秒，Ａ為09│處有期徒刑伍年伍月，未│
│    │      │04時28│路陳千│94號行動電話│        │00000000號使用人│扣案門號0000000│
│    │      │分許  │惠上班│撥打乙○○09│        │乙○○，Ｂ為0989│八六八號行動電話壹支沒│
│    │      │      │地點  │00000000號電│        │749594使用人陳千│收，如全部或一部不能沒│
│    │      │      │      │話，聯絡買受│        │惠。            │收時，追徵其價額或以其│
│    │      │      │      │價格一千元之│        │Ａ：喂。        │財產抵償之，販賣第三級│
│    │      │      │      │愷他命，張佑│        │Ｂ：你有要來嗎？│毒品所得新臺幣壹仟元沒│
│    │      │      │      │誠至左揭地點│        │Ａ：有啊，你們店│收，如全部或一部不能沒│
│    │      │      │      │交付。      │        │    裡嘛。      │收時，以其財產抵償之。│
│    │      │      │      │            │        │Ｂ：多久？      │                      │
│    │      │      │      │            │        │Ａ：五分鐘。    │                      │
│    │      │      │      │            │        │Ｂ：你在哪？    │                      │
│    │      │      │      │            │        │Ａ：車頭。      │                      │
│    │      │      │      │            │        │Ｂ：要補，他有跟│                      │
│    │      │      │      │            │        │    你說吧。    │                      │
│    │      │      │      │            │        │Ａ：我知道。    │                      │
│    │      │      │      │            │        │Ｂ：不能補太少  │                      │
│    │      │      │      │            │        │Ａ：我知道。    │                      │
│    │      │      │      │            │        │Ｂ：嗯。        │                      │
│    │      │      │      │            │        ├────────┤                      │
│    │      │      │      │            │        │97年11月17日04時│                      │
│    │      │      │      │            │        │28分14秒，Ａ、Ｂ│                      │
│    │      │      │      │            │        │使用人同上。    │                      │
│    │      │      │      │            │        │Ａ：喂。        │                      │
│    │      │      │      │            │        │Ｂ：喂。        │                      │
│    │      │      │      │            │        │Ａ：我到了。    │                      │
│    │      │      │      │            │        │Ｂ：嗯。        │                      │
├──┼───┼───┼───┼──────┼────┼────────┼───────────┤
│十四│戊○○│97年12│嘉義市│戊○○以所使│一千元  │97年12月21日05時│乙○○販賣第三級毒品，│
│    │      │月21日│彌陀路│用之00000000│        │32分18秒，Ａ為09│處有期徒刑伍年伍月，未│
│    │      │05時35│143號 │94號行動電話│        │00000000號使用人│扣案門號0000000│
│    │      │分許  │16樓之│撥打乙○○09│        │乙○○，Ｂ為0989│八六八號行動電話壹支沒│
│    │      │      │1陳千 │00000000號電│        │749594使用人陳千│收，如全部或一部不能沒│
│    │      │      │惠住處│話，聯絡買受│        │惠。            │收時，追徵其價額或以其│
│    │      │      │      │價格一千元之│        │Ａ：喂。        │財產抵償之，販賣第三級│
│    │      │      │      │愷他命，張佑│        │Ｂ：我家你知道在│毒品所得新臺幣壹仟元沒│
│    │      │      │      │誠至左揭地點│        │    哪嗎？      │收，如全部或一部不能沒│
│    │      │      │      │交付。      │        │Ａ：我知道。    │收時，以其財產抵償之。│
│    │      │      │      │            │        │Ｂ：騎慢點哦。  │                      │
│    │      │      │      │            │        │Ａ：好。        │                      │
│    │      │      │      │            │        │Ｂ：多久要到。  │                      │
│    │      │      │      │            │        │Ａ：我現在要到二│                      │
│    │      │      │      │            │        │    二八了。    │                      │
│    │      │      │      │            │        │Ｂ：喔好掰掰。  │                      │
│    │      │      │      │            │        ├────────┤                      │
│    │      │      │      │            │        │97年12月21日05時│                      │
│    │      │      │      │            │        │35分54秒，Ａ、Ｂ│                      │
│    │      │      │      │            │        │使用人同上。    │                      │
│    │      │      │      │            │        │Ｂ：喂到了喔。  │                      │
│    │      │      │      │            │        │Ａ：嗯。        │                      │
│    │      │      │      │            │        │Ｂ：喔好我下去掰│                      │
│    │      │      │      │            │        │    掰。        │                      │
├──┼───┼───┼───┼──────┼────┼────────┼───────────┤
│十五│己○○│97年11│嘉義市│己○○以所使│八百元  │97年11月05日20時│乙○○販賣第三級毒品，│
│    │      │月05日│歌神Ｋ│用之00000000│        │57分18秒，Ａ為09│處有期徒刑伍年伍月，未│
│    │      │20時57│ＴＶ外│50號行動電話│        │00000000號使用人│扣案門號0000000│
│    │      │分許  │      │撥打乙○○09│        │乙○○，Ｂ為0926│二四九號行動電話壹支沒│
│    │      │      │      │00000000號電│        │007350使用人陳政│收，如全部或一部不能沒│
│    │      │      │      │話，聯絡買受│        │彥。            │收時，追徵其價額或以其│
│    │      │      │      │每包價格四百│        │Ａ：喂。        │財產抵償之，販賣第三級│
│    │      │      │      │元之愷他命二│        │Ｂ：我在歌神你到│毒品所得新臺幣捌佰元沒│
│    │      │      │      │包，乙○○至│        │    了打給我好不│收，如全部或一部不能沒│
│    │      │      │      │左揭地點交付│        │    好。        │收時，以其財產抵償之。│
│    │      │      │      │。          │        │Ａ：你要幾個。  │                      │
│    │      │      │      │            │        │Ｂ：先二個好了。│                      │
│    │      │      │      │            │        │Ａ：二個喔。    │                      │
│    │      │      │      │            │        │Ｂ：好，你到了打│                      │
│    │      │      │      │            │        │    給我。      │                      │
├──┼───┼───┼───┼──────┼────┼────────┼───────────┤
│十六│己○○│97年11│嘉義市│己○○以所使│四百元  │97年11月06日20時│乙○○販賣第三級毒品，│
│    │      │月06日│北港路│用之00000000│        │55分59秒，Ａ為09│處有期徒刑伍年月，未│
│    │      │20時55│麥當勞│50號行動電話│        │00000000號使用人│扣案門號0000000│
│    │      │分59秒│外    │撥打乙○○09│        │乙○○，Ｂ為0926│二四九號行動電話壹支沒│
│    │      │      │      │00000000號電│        │007350使用人陳政│收，如全部或一部不能沒│
│    │      │      │      │話，聯絡買受│        │彥。            │收時，追徵其價額或以其│
│    │      │      │      │每包價格四百│        │Ａ：喂。        │財產抵償之，販賣第三級│
│    │      │      │      │元之愷他命一│        │Ｂ：你在哪？    │毒品所得新臺幣肆佰元沒│
│    │      │      │      │包，乙○○至│        │Ａ：我在市內。  │收，如全部或一部不能沒│
│    │      │      │      │左揭地點交付│        │Ｂ：你那裡有散的│收時，以其財產抵償之。│
│    │      │      │      │。          │        │    嗎？        │                      │
│    │      │      │      │            │        │Ａ：什麼？      │                      │
│    │      │      │      │            │        │Ｂ：不是我常拿的│                      │
│    │      │      │      │            │        │    那種，有比較│                      │
│    │      │      │      │            │        │    散的哪種嗎？│                      │
│    │      │      │      │            │        │Ａ：你那裡太吵我│                      │
│    │      │      │      │            │        │    聽不到。    │                      │
│    │      │      │      │            │        │Ｂ：你有散的嗎？│                      │
│    │      │      │      │            │        │Ａ：最小的嗎？  │                      │
│    │      │      │      │            │        │Ｂ：嗯。        │                      │
│    │      │      │      │            │        │Ａ：有          │                      │
│    │      │      │      │            │        │Ｂ：多少？      │                      │
│    │      │      │      │            │        │Ａ：四。        │                      │
│    │      │      │      │            │        │Ｂ：我等等打給你│                      │
│    │      │      │      │            │        │    。          │                      │
└──┴───┴───┴───┴──────┴────┴────────┴───────────┘


司法院資訊處製作；財團法人民間司法改革基金會備份。
